臺灣新北地方法院刑事判決　　　　　　 109年度原訴字第13號
　　　　　　　　　　　　　　　　　　　109年度訴字第362號
公　訴　人　臺灣新北地方檢察署檢察官
被　　　告　王佳霖



　　　　　　陳榮達


　　　　　　陳銀山




　　　　　　劉志良



上 一 人之
選任辯護人　李茂禎律師（法扶律師）　　　　　　
上列被告因詐欺案件，經檢察官提起公訴（108 年度偵字第3002
4 號、第30965 號、第31427 號、第32593 號、第32689 號、第
35375 號、109 年度偵字第256 號）暨追加起訴（109 年度偵字
第5700號），及移送併辦（109 年度少連偵字第88號、109 年度
偵字第5700號、第793 號、臺灣士林地方檢察署108 年度偵字第
17218 號、第17906 號、109 年度第7098號、臺灣基隆地方檢察
署109 年度少連偵字第21號），本院判決如下：
    主  文  
甲○○犯如附表一編號1至22所示之罪，各處如附表一編號1至22
所示之刑及沒收。應執行有期徒刑貳年拾月。
天○○犯如附表一編號23至28所示之罪，各處如附表一編號23至
28所示之刑及沒收。應執行有期徒刑壹年捌月。
地○○犯如附表一編號29所示之罪，處如附表一編號29所示之刑
。
Ｇ○○犯如附表一編號30所示之罪，處如附表一編號30所示之刑
。緩刑伍年。
甲○○被訴如附表二編號1至5所示部分，免訴。
地○○被訴如附表二編號6至7所示部分，免訴。
天○○被訴如附表二編號8至9所示部分，公訴不受理。
    事  實
一、甲○○意圖為自己不法之所有，基於三人以上共同詐欺取財
    罪及洗錢之犯意聯絡，於民國108 年9 月間，加入真實姓名
    年籍不詳、通訊軟體LINE（下稱LINE）暱稱「家豪」（下稱
    「家豪」）等成年人（無證據證明有未成年者）所組成之詐
    欺集團，擔任俗稱之「車手」，負責提領詐騙贓款之工作。
    嗣該詐欺集團成員於附表一編號1 至22所示之時間，去電如
    附表一編號1 至22所示之被害人，以附表一編號1 至22所示
    之方式詐騙上開被害人，致上開被害人均陷於錯誤，依詐欺
    集團指示，分別於附表一編號1 至22所示之時間及地點，轉
    帳或匯款如附表一編號1 至22所示之金額至如附表一編號1
    至22所示之帳戶後，甲○○即分別持該詐欺集團收受並交予
    之如附表一編號1 至22所示帳戶之金融卡，於如附表一編號
    1 至22所示之時間及地點，提領如附表一編號1 至22所示之
    款項得手（附表一編號1 部分未及提領），嗣再依指示將該
    等款項交予詐欺集團成員。
二、天○○、地○○、Ｇ○○於108 年9 至10月間某日依報紙所
    登載之徵人廣告內容聯繫「家豪」或真實姓名年籍不詳、
    LINE暱稱為「亞可電子遊藝…」之人（下稱「亞可電子遊藝
    …」，無證據證明為未成年人）應徵工作，天○○、地○○
    、Ｇ○○經其等說明知悉其所應徵之工作為依指示向他人或
    至超商領取裝載有銀行存摺、提款卡之包裹，並持包裹內之
    提款卡於自動櫃員機領取該提款卡帳戶內之款項，嗣再將該
    等款項交予其等所指示之人後，即可獲得所領取款項約2％
    之報酬，依其等智識及一般社會生活通常經驗，可預見支付
    代價委由他人領取裝有銀行帳戶存摺、提款卡之包裹，並持
    該等提款卡代提領款項，常與詐欺取財之財產犯罪密切相關
    ，代領裝有銀行帳戶存摺、提款卡之包裹或代提領款項之目
    的，極有可能係詐欺集團刻意隱瞞身分或相關識別資訊取得
    詐欺所得贓款以規避查緝，製造金流斷點，竟分別意圖為自
    己不法所有，基於三人以上共同詐欺取財及洗錢犯罪，亦不
    違反其本意之不確定故意，於108 年9 至10月間，加入具三
    人以上共同詐欺取財、洗錢犯意之「家豪」、「亞可電子遊
    藝…」、真實姓名年籍不詳自稱為「阿華」（LINE暱稱為「
    Jason~」，下稱「阿華」）之人（無證據證明為未成年人）
    所組成之詐欺集團，擔任俗稱之「車手」，負責提領詐騙贓
    款之工作，並將所提領之款項交予詐欺集團所指定之人轉交
    予詐欺集團上游。嗣該詐欺集團成員於附表一編號23至30所
    示之時間，去電如附表一編號23至30所示之被害人，以附表
    一編號23至30所示之方式詐騙上開被害人，致上開被害人均
    陷於錯誤，依詐欺集團指示，分別於附表一編號23至30所示
    之時間及地點，轉帳如附表一編號23至30所示之金額至如附
    表一編號23至30所示之帳戶後，天○○即分別持該詐欺集團
    收受並交予之如附表一編號23至28所示帳戶之金融卡，於如
    附表一編號23至28所示之時間及地點，提領如附表一編號23
    至28所示之款項得手，嗣再依指示將該等款項交予不詳之詐
    欺集團成員或詐欺集團成員午○○（另結），邱偲偉再轉交
    予詐欺集團上游；地○○即持該詐欺集團收受並交予之如附
    表一編號29所示帳戶之金融卡，於如附表一編號29所示之時
    間及地點，提領如附表一編號29所示之款項得手，嗣再依指
    示將該等款項交予詐欺集團成員轉交予詐欺集團上游；Ｇ○
    ○即持該詐欺集團收受並交予之如附表一編號30所示帳戶之
    金融卡，於如附表一編號30所示之時間及地點，提領如附表
    一編號30所示之款項，旋即為警查獲，嗣依員警指示提領如
    附表一編號30所示帳戶內款項新臺幣（下同）6,000 元並為
    警查扣。
二、案經如附表一所示告訴人訴由新北市政府警察局板橋分局報
    告臺灣新北地方檢察署檢察官偵查起訴。
    理  由    
甲、有罪部分
壹、證據能力
一、按被告以外之人於審判外之言詞或書面陳述，除法律有規定
    者外，不得作為證據；又被告以外之人於審判外之陳述，雖
    不符同法第159 條之1 至第159 條之4 之規定，而經當事人
    於審判程序同意作為證據，法院審酌該言詞陳述或書面陳述
    作成時之情況，認為適當者，亦得為證據；而當事人、代理
    人或辯護人於法院調查證據時，知有第159 條第1 項不得為
    證據之情形，而未於言詞辯論終結前聲明異議者，視為有前
    項之同意，刑事訴訟法第159 條第1 項、第159 條之5 分別
    定有明文。查本件檢察官、被告甲○○、天○○、地○○、
    Ｇ○○及其辯護人就本判決所引用被告以外之人於審判外之
    言詞或書面陳述之證據能力，於準備程序、審判期日中均不
    爭執其證據能力，且迄至言詞辯論終結前亦未聲明異議，本
    院審酌該等具有傳聞證據性質之證據製作時之情況，尚無違
    法不當及證明力明顯過低之瑕疵，應無不宜作為證據之情事
    ，認以之作為本案之證據，應屬適當，依刑事訴訟法第159
    條之5 之規定，認該等證據資料均有證據能力。
二、本判決所引用之非供述證據部分，與本案待證事實均有關連
    性，亦無證據證明係實施刑事訴訟程序之公務員以不法方式
    所取得，依刑事訴訟法第158 條之4 之反面解釋，當有證據
    能力，復於本院審理時，提示並告以要旨，使當事人及辯護
    人充分表示意見，自得為證據使用。
貳、認定事實所憑之證據及理由
一、犯罪事實一部分，業據被告甲○○於警詢、偵訊及本院訊問
    、準備程序、審理時均坦承不諱（見偵字第30024號卷第7-8
    、13-17、75-77、94-98頁、偵字第32593號卷第179-180頁
    、偵字第256號卷第43-47頁、本院原訴字卷一第170-171頁
    、本院原訴字卷二第101頁），並有如附表編號1至22所示之
    證據可稽，足認被告甲○○前開任意性自白與事實相符，堪
    予採信。
二、犯罪事實二被告天○○所涉部分，業據被告天○○於本院審
    理時坦承不諱（見本院原訴字卷二第101 頁），並有如附表
    編號23至28所示之證據可佐，足認被告天○○前開任意性自
    白與事實相符，堪予採信（被告天○○違犯上開犯行主觀上
    具三人以上共同詐欺取財之及洗錢犯行不確定故意，詳下述
    ）。
三、訊據被告地○○固坦承有於附表一編號29所示之時地，持附
    表一編號29所示銀行帳戶提款卡，提領如附表一編號29所示
    之款項；被告Ｇ○○固坦承於依報紙所登載之徵人廣告聯繫
    「家豪」應徵工作，依「家豪」之指示領取裝載有銀行存摺
    、提款卡之包裹，並持包裹內之提款卡即附表一編號30所示
    之銀行帳戶提款卡於自動櫃員機領取如附表一編號30所示之
    款項而與「家豪」共同為詐欺取財犯行，惟均矢口否認有加
    重詐欺取財犯行，被告地○○辯稱：伊是看報紙應徵工作，
    是遊藝場外放員，對方說是業務和收款工作，工作內容就是
    伊將客戶匯進來的錢領出來，然後再交給對方云云；被告Ｇ
    ○○辯稱：「家豪」透過LINE指示伊至特定地點向一個年約
    20歲左右之男子領取包裹，並依「家豪」指示拆開包裹，並
    持包裹內之提款卡領款，「家豪」尚未指示所領取之款項要
    如何處理，伊就為警查獲，而網路上詐欺常見一人分飾多角
    ，「家豪」與交付包裹之人可能為同一人，是應僅構成普通
    詐欺，又所領取之款項尚未收到「家豪」指示為下一步金流
    指示，故其亦未為任何洗錢之犯罪行為云云。
四、經查：附表一編號29所示之告訴人有於附表一編號29所示之
    時間為詐欺集團以附表一編號29所示之方式詐騙，因此陷於
    錯誤，於附表一編號29所示之時地轉帳如附表一編號29所示
    之款項於附表一編號29所示之帳戶，嗣被告地○○持附表一
    編號29所示銀行帳戶之提款卡，於附表一編號29所示之時地
    領取如附表一編號29所示之款項，並該將款項交予他人等情
    ，為被告地○○於警詢、偵訊及本院準備程序、審理時所坦
    認（見偵字第32689號卷第17-22、83-85頁、偵字第30965號
    卷第217-218頁、本院原訴字卷一第244-245、247頁、本院
    原訴字卷二第102-103頁），並有如附表一編號29所示之證
    據可佐。被告Ｇ○○於依報紙所登載之徵人廣告聯繫「亞可
    電子遊藝…」應徵工作，嗣依「家豪」指示領取裝載有銀行
    存摺、提款卡之包裹，並持包裹內之提款卡即附表一編號30
    所示之銀行帳戶提款卡於自動櫃員機領取如附表一編號30所
    示之款項而為共同如附表一編號30所示詐欺犯行等情，業據
    被告Ｇ○○於本院審理時坦承不諱（見本院原訴字卷二第13
    7-13 9頁），並有如附表一編號30所示之證據可佐，故上開
    事實均可堪認定。
五、被告天○○、地○○、Ｇ○○主觀上有三人以上共犯詐欺取
    財罪及洗錢之不確定故意
  ㈠按行為人對於構成犯罪之事實，明知並有意使其發生者，為
    故意。行為人對於構成犯罪之事實，預見其發生而其發生並
    不違背其本意者，以故意論，刑法第13條定有明文。是故意
    之成立，不以對於構成犯罪之事實，明知並有意使其發生為
    必要，僅需對於構成犯罪之事實、結果，預見其發生，而其
    發生並不違背其本意即為已足。亦即倘行為人認識或預見其
    行為會導致某構成要件實現（結果發生），縱其並非積極欲
    求該構成要件實現（結果發生），惟為達到某種目的而仍容
    任該結果發生，亦屬法律意義上之容任或接受結果發生之「
    間接故意」，此即前揭法條所稱之「以故意論」。而共同正
    犯之意思聯絡，不以彼此間犯罪故意之態樣相同為必要，蓋
    刑法第13條第1 項雖屬確定故意（直接故意），同條第2 項
    則屬不確定故意（間接故意），惟不論「明知」或「預見」
    ，僅係認識程度之差別，不確定故意於構成犯罪事實之認識
    無缺，與確定故意並無不同，進而基此認識「使其發生」或
    「容認其發生（不違背其本意）」。    
  ㈡被告天○○於警詢、偵訊及本院準備程序時供稱：伊是看報
    紙應徵工作，伊打電話過去，有個小姐叫我加LINE，伊就和
    「家豪」聯繫上，面試的人還有到伊住處和伊核對身分，叫
    伊提供雙證件給他們拍照，伊從108年9月23日開始工作，這
    工作內容就是外務工作，負責依「家豪」指示向不認識之人
    拿裝有銀行存摺、提款卡之包裹和提領現金，該公司是作遊
    戲場，因為客人要玩，這個賭博要用錢去買代幣，伊都是用
    LINE和「家豪」等人聯繫，伊沒有看過他們，也不知道他們
    的真實姓名，公司在哪伊也不知道等語（見偵字第30965 號
    卷第23、175-177 頁、偵字第30024 號卷第117-119 頁、本
    院原訴字卷一第266-267 頁）。被告Ｇ○○於偵訊及本院準
    備程序時供稱：伊是看報紙刊登應徵電子遊藝場之工作廣告
    去應徵，還有面試官到伊住處面試，該工作之工作內容是持
    別人之提款卡去領錢，因為遊藝場客人不能在遊藝場做現金
    交易，要換代幣，由伊把錢領出，薪水是每天日領，時薪20
    0 元，和伊聯繫的人都是「家豪」，「家豪」會要伊去試提
    款卡密碼後提領款項，伊就工作1 天即108 年10月3 日，伊
    就是在圓山站依「家豪」向一個人領取裝有銀行帳戶存摺、
    提款卡之包裹，之後等「家豪」指示持該提款卡領錢等語（
    見偵字第31427 號卷第62頁、偵字第256 號卷第30頁、本院
    原訴字卷一第257 頁）。被告地○○於警詢、偵訊、本院準
    備程序時供稱：伊當初是看報紙應徵業務，有一家自稱是賭
    博性電玩之外圍金流控管公司請人過去伊家找伊面試，還在
    伊家照相，有拿履歷表給伊填，還要寫緊急聯絡人，他們說
    這個工作有保障底薪4 萬8 ，每月5 日可領錢，業績好還有
    獎金可以領，工作內容就是查帳、對帳、領錢，他會提供帳
    戶給伊，叫伊去提領、對帳、查帳等，再交錢給公司，他們
    用LINE聯繫伊，伊在9 月9 日上第一天班，他們叫伊去找業
    務領提款卡，提領客戶存到指定帳戶內之存款，然後再交給
    公司指派的另一名業務人員繳回公司；9 月9 日是「家豪」
    用LINE跟伊聯繫，派工作給伊，叫伊去捷運菜寮站出口跟公
    司指派的人領取包裹，包裹裡面有提款卡，但該天伊沒有領
    到錢，隔天是一個叫「阿華」之人用LINE跟伊聯繫，指派伊
    到超商領取包裹，包裹裡面有存摺和提款卡，然後「阿華」
    再叫伊把存摺、提款卡拍照用LINE傳給他，「阿華」再給伊
    密碼去提款機試領，試領的單子也要拍給他，等到客戶有錢
    進去帳戶後，就叫伊馬上去把錢領出來，扣案之提款卡、存
    摺就是他們派人拿給伊的；伊不知道跟伊聯繫的人的真實姓
    名，伊也沒有確認該遊藝場之營業狀況（見偵字第32689 號
    卷第18-19 、83- 85頁、本院原訴字卷一第244-245 頁）。
    是依被告天○○、地○○、Ｇ○○上開所述，其等工作內容
    都僅係領取裝有存摺、提款卡之包裹，依「家豪」或「阿華
    」指示持包裹內之提款卡提領款項，將該款項交予「家豪」
    、「阿華」指示之人，即可因此獲得領取款項之2 ％、每月
    4 萬5,000 元或以時薪200 元計之報酬，該等工作內容所付
    出之勞力與因此所獲得之報酬，相較現今社會一般工作薪資
    相較，明顯較高且不成比例。又一般正常工作之應徵衡情多
    係在公司內進行，應徵者對於公司所在、名稱、工作內容、
    進行面試之人等事項均有一定之認識，而依被告天○○、地
    ○○及Ｇ○○前揭所述，其依報紙所登載之資訊聯繫、應徵
    工作後，該「公司」之面試官即派人至其等住處面試，此等
    工作應徵面試之過程亦與常情有異。復倘該經營「遊藝場」
    公司之不詳之人向被告天○○、地○○、Ｇ○○所描述之經
    營公司之內容屬實，衡情寄送予該公司收受之資料文件，不
    論內容物是否係「賭客」或「客人」為換取賭資而交付之提
    款卡，直接寄送至該公司所在地並載明該公司名稱，且由該
    公司直接收受即可，實無另支付高薪委由被告天○○、地○
    ○、Ｇ○○領取包裹。且觀諸卷附被告地○○與「Jason ～
    」（依被告地○○於本院審理時供稱，「阿華」之LINE暱稱
    為「Jason 」）間之LINE對話紀錄，「阿華」非但支付高薪
    委由被告地○○代為領取包裹、提領款項，且其指示被告地
    ○○領取包裹之收件人姓名有「明茗寵物店」、「許文哲」
    、「欣欣寵物」、「鑫富精品、「吉米文教」、「創新設計
    」、「冠宏國際」、「萬辰廣告」、「遠順玩具」，領取地
    點遍及永吉路、士林區大東路、康樂街、大安區光復南路、
    忠孝東路、安和路、四維路、太原路等處（見少連偵字第12
    7 號卷第87-91 頁），收件人的姓名及收件之處所均不相同
    ，參以被告天○○、地○○、Ｇ○○均自承均係透過LINE與
    「家豪」或「阿華」聯繫，不知悉其等真實姓名，亦不知公
    司所在地，顯見「家豪」或「阿華」等人刻意隱瞞其等真實
    身分以規避查緝。再者，委託他人代領取款項，因有款項遭
    侵占之風險，通常委任人與受任人間須具有高度信任關係始
    可能建立，被告天○○、地○○、Ｇ○○與「亞可電子遊藝
    …」、「家豪」或「阿華」等人均不相識，僅為一看報紙應
    徵工作者，且初上任工作，依被告天○○、地○○、Ｇ○○
    所述亦無提供任何擔保品作為保證，於此等無任何信賴基礎
    之情形下，「亞可電子遊藝…」、「家豪」或「阿華」竟委
    由被告天○○、地○○、Ｇ○○擔任收取裝有提款卡之包裹
    ，並持該提款卡代為領取款項之工作，放任被告天○○、地
    ○○、Ｇ○○有領取款項後私吞之風險，此等工作內容與流
    程亦與經驗法則有悖。而被告天○○、地○○、被告Ｇ○○
    於本案發生時均為成年人，亦均有相當之教育程度及工作經
    驗（見偵字第30965 號卷第17頁、偵字第31427 號卷第15頁
    、偵字第32689 號卷第17頁），且觀諸被告天○○、地○○
    、Ｇ○○與「家豪」或「阿華」或「亞可電子遊藝場」間之
    LINE對話紀錄內容，被告天○○、地○○、Ｇ○○與他人之
    應對正常（見偵字第30965 號卷第107-151 頁、偵字第
    31427 號卷第47-48 頁、少連偵字第127 號卷第87-95 頁）
    ，可見被告天○○、地○○、Ｇ○○係具相當智識程度及社
    會經驗、歷練之人，則其就上揭工作內容違反常情，極可能
    涉及不法活動，應無不知之理。
  ㈢又金融機構帳戶事關個人財產權益之保障，帳戶資料具專屬
    性及私密性，多僅本人始能使用，縱偶有特殊情況須將存摺
    、提款卡、印鑑、提款密碼等資料交付他人者，亦必與該收
    受者具相當之信賴關係，並會謹慎瞭解查證其用途，無任意
    交付予他人使用之理，且我國金融機構眾多，各金融機構除
    廣設分行外，復在便利商店、商場、公私立機關設置自動櫃
    員機，一般人均可自行向金融機構申設帳戶使用，提領款項
    亦極為便利，倘若款項來源正當，根本無必要將款項匯入他
    人帳戶後，再委請該人代為提領後轉交予己。是若遇刻意將
    款項匯入他人帳戶，再委由他人代為提領款項，並支付代價
    或利益之情形，就該帳戶內款項可能係詐欺犯罪所得等不法
    來源，當應有合理之預見。況詐欺集團利用車手提領人頭金
    融機構帳戶款項，業經報章媒體多所披露，並屢經政府及新
    聞為反詐騙之宣導，一般具有通常智識之人，應均可知支付
    薪資或對價委由他人以臨櫃或至自動付款設備方式提領金融
    機構帳戶款項者，多係藉此取得不法犯罪所得。是以，苟非
    意在將帳戶作為犯罪之不法目的或掩飾真實身分，實無刻意
    使用他人帳戶及由他人代為領款之必要。再者，近年來詐欺
    取財犯罪類型層出不窮，詐欺集團為逃避查緝，往往發展成
    由集團首腦在遠端、甚至遠在國外進行操控，由集團成員分
    層、分工，相互彼此利用，藉以遂行詐欺取財之犯罪模式，
    依本案被害人所述受騙情節，詐欺集團係透過電話機房人員
    向被害人施詐，陷於錯誤而受騙將款項匯至詐欺集團所掌控
    人頭帳戶後，再經集團內之層層指揮，推由被告持提款卡臨
    櫃或在各金融機構所設置之自動櫃員機提領詐欺所得款項，
    乃屬常見之詐欺集團犯罪手法，利用人頭帳戶提款卡提款無
    須辨認身分之便，作為不法犯罪所得之金流斷點，以掩飾或
    隱匿詐欺被害人之犯罪所得之去向，此等犯罪模式迭經媒體
    廣為披載、報導，誠為具有一般社會生活知識之人所能知悉
    之事。查被告天○○、地○○、Ｇ○○係具相當智識程度及
    社會經驗、歷練之人，業如前述，其對事物之理解、判斷要
    無異於常人之處，就上情亦難諉為不知，又被告天○○、地
    ○○、Ｇ○○均自承其不知悉與「家豪」或被告天○○、地
    ○○、Ｇ○○或其聯繫之人之真實姓名，亦不知公司之所在
    位址，依此自更無從查證確認其等應徵公司之營業狀況。換
    言之，被告天○○、地○○、Ｇ○○對於「亞可電子遊藝…
    」、「家豪」或「阿華」所屬詐欺集團之成員組成、所在位
    址等資訊不明，檢警無從或難以查緝，勢將形成查緝之斷點
    ，是以，被告天○○、地○○、Ｇ○○主觀上應已預見其依
    「家豪」或「阿華」之指示領取包裹、領款、交款，可能係
    在從事車手之工作，為詐欺集團為遂行詐欺犯行分工之一環
    ，且詐欺集團意在規避查緝，並藉此製造金流之斷點，以掩
    飾或隱匿詐欺被害人之犯罪所得，卻僅因「亞可電子遊藝…
    」、「家豪」或「阿華」等詐欺集團成員以顯較高且不相當
    之報酬對價誘惑，即置犯罪風險於不顧，聽從來路不明且未
    曾謀面之「家豪」或「阿華」指示，從事不法之提款車手行
    為。從而，被告天○○、地○○、Ｇ○○領取裝有銀行帳戶
    存摺、提款卡之包裹，持該等提款卡領取款項，並將該等款
    項交予「家豪」或「阿華」指定之人之舉（被告Ｇ○○尚未
    交付即為警查獲）時，主觀上確實有容任其行為將導致詐欺
    取財及掩飾或隱匿詐欺犯罪所得去向之犯罪發生本意。復依
    被告天○○於警詢、偵訊時供稱：伊應徵工作時，該公司有
    面試官至其住處面試伊，之後公司指示伊至捷運站領取裝有
    銀行帳戶存摺、提款卡之包裹，會有人拿包裹給伊，伊依指
    示持提款卡領款後，再將該等款項交予「大象」即共同被告
    邱偲偉（見偵字第30965 號卷第19-25 、175-177 頁），依
    此，就被告天○○所涉犯行，參與者至少有面試官、交付包
    裹者及共同被告邱偲偉。被告地○○於警詢、偵訊所述：伊
    應徵工作時，面試官有至其住處，還要伊填寫履歷表，之後
    伊依「家豪」、「阿華」指示向其等指派之人領取包裹（有
    些包裹是由被告地○○至超商領取），依「阿華」指示持包
    裹內之提款卡領取款項，嗣再將款項交予「阿華」指派之人
    等語（見偵字第32689 號卷第19、85頁），則依此，就被告
    地○○所涉犯行，參與者至少有面試官、交予包裹者及向被
    告地○○收款者。被告Ｇ○○於警詢、偵訊時供稱：伊在報
    紙上看到電子遊戲場徵人，伊去應徵，應徵伊的人有到伊家
    巷口，跟伊見面，之後伊收到「家豪」指示，有人在圓山捷
    運站2 號出口交一個包裹給伊，裡面就是扣案之中國信託帳
    號000000000000號帳戶及中華郵政帳號00000000000000號帳
    戶之存摺、提款卡，伊再依「家豪」指示持上開中國信託帳
    戶提款卡領取55,000元，被警察查獲後又配合員警再提領6,
    000 元等語（見偵字第256 號卷第27-30 頁、偵字第31427
    號卷第61-62 頁），是依此，就被告Ｇ○○所涉犯行，參與
    者至少有面試官及交付包裹者。綜上，足認被告天○○、地
    ○○、Ｇ○○主觀上均有三人以上共同詐欺取財，以及隱匿
    詐欺犯罪所得來源及去向之不確定故意至明。
  ㈣按共同實行犯罪行為之人，在共同意思範圍以內，各自分擔
    犯罪行為之一部，彼此協力、相互補充以達其犯罪之目的者
    ，即應對於全部所發生之結果，共同負責，故不以實際參與
    犯罪構成要件行為或參與每一階段之犯罪行為為必要。又共
    同正犯之意思聯絡，原不以數人間直接發生者為限，即有間
    接之聯絡者，亦包括在內（最高法院107年度台上字第4444
    號判決意旨參照）。依前揭各項事證及說明，被告天○○、
    地○○、Ｇ○○所參與由「亞可電子遊藝…」、「家豪」、
    「阿華」等人所組成之詐欺集團之分工模式，有負責蒐集人
    頭帳戶者向多人收取人頭帳戶存摺及提款卡，負責對被害人
    施用詐術者對被害人施以詐術，被害人陷於錯誤並因此將款
    項匯入人頭帳戶內後，提款之車手即持該帳戶之提款卡將詐
    欺所得贓款提出，並交予負責收取贓款之收水人員，以遂行
    集團詐欺取財犯行而牟取不法所得。該等分工模式及內容，
    參與犯罪者係透過相互利用彼此之犯罪角色分工，而形成一
    個共同犯罪之整體以利犯罪牟財，成員間未必且無須認識或
    清楚知悉他人及他人所負責之犯罪分工內容。被告天○○、
    地○○、Ｇ○○既對參與詐欺集團而遂行本案詐欺犯行具有
    不確定故意，則其對集團成員彼此間可能係透過分工合作、
    互相支援以完成詐欺取財之犯罪行為一節當有所預見，其既
    以自己共同犯罪之意思，相互支援及分工合作，以達上揭犯
    罪之目的，自應就所參與犯罪之全部犯罪結果共同負責，而
    應論以共同正犯，縱使被告天○○、地○○、Ｇ○○未與其
    他負責實施詐騙之集團成員謀面或聯繫，亦未明確知悉集團
    內負責其他層級分工之其他成員身分及所在，彼此互不認識
    ，亦不過係詐欺集團細密分工模式下之當然結果，無礙其等
    係本案共同正犯之認定，附此敘明。
五、綜上所述，被告地○○、Ｇ○○上開所辯，不足採信。本案
    事證明確，被告甲○○、天○○、地○○、Ｇ○○上開犯行
    均可堪認定，應依法論科。
參、論罪科刑
一、洗錢防制法第15條之特殊洗錢罪，係在無法證明前置犯罪之
    特定不法所得，而未能依洗錢防制法第14條之一般洗錢罪論
    處時，始予適用。倘能證明人頭帳戶內之資金係前置之特定
    犯罪所得，即應逕以一般洗錢罪論處，自無適用特殊洗錢罪
    之餘地。另過往實務見解，雖認行為人對犯特定犯罪所得之
    財物或利益作直接使用或消費之處分行為，或僅將自己犯罪
    所得財物交予其他共同正犯，屬犯罪後處分贓物之行為，非
    本條例規範之洗錢行為，惟依修正後洗錢防制法規定，倘行
    為人意圖掩飾或隱匿特定犯罪所得來源，而將特定犯罪所得
    直接消費處分，甚或交予其他共同正犯，或由共同正犯以虛
    假交易外觀掩飾不法金流移動，即難認單純犯罪後處分贓物
    之行為，應仍構成洗錢防制法第2 條第1 或2 款之洗錢行為
    （最高法院108 年度台上字第1744號、108 年度台上字第30
    86號判決要旨參照）。查本案「亞可電子遊藝…」、「家豪
    」、「阿華」等人組成之詐欺集團，係以使如附表一所示告
    訴人將被不詳詐欺集團成員詐欺之款項轉帳或匯入如附表一
    所示該詐欺集團所掌控使用之人頭帳戶，而後由負責領款之
    「車手」（即被告甲○○、天○○、地○○、Ｇ○○所擔任
    之角色）將該等詐欺贓款提領出來，並將該等款項交予負責
    收取贓款、俗稱「收水」等人層層轉交詐欺集團上游，以隱
    匿其等詐欺所得去向，所為已切斷資金與當初犯罪行為之關
    聯性，隱匿犯罪行為或該資金不法來源或本質，使偵查機關
    無法藉由資金之流向追查犯罪者，核與洗錢防制法第14條第
    1 項一般洗錢罪之要件相合。
二、被告甲○○就附表一編號1至22所為、天○○就附表一編號
    23至28所為、地○○就附表一編號29所為、Ｇ○○就附表一
    編號30所為，均係犯刑法第339條之4第1項第2款之三人以上
    共同詐欺取財罪及洗錢防制法第14條第1項之一般洗錢罪。
    被告甲○○、天○○、地○○、Ｇ○○就其等所為犯行，分
    別與「亞可電子遊藝…」、「家豪」、「阿華」等詐欺集團
    成員間有犯意聯絡及行為分擔，應論以共同正犯。又被告甲
    ○○就附表一編號1 至22所示各別犯行，被告天○○就附表
    一編號23至28所示各別犯行，被告地○○就附表一編號29所
    示犯行，被告Ｇ○○就附表一編號30所示犯行，均同時觸犯
    刑法第339 條之4 第1 項第2 款之三人以上共同詐欺取財及
    洗錢防制法第14條第1 項之一般洗錢，屬想像競合犯，均應
    依刑法第55條前段之規定，從一重論以三人以上共同詐欺取
    財罪。又起訴書犯罪事實雖未記載有關被告甲○○、天○○
    、地○○、Ｇ○○掩飾或隱匿所屬集團犯罪所得等洗錢犯行
    之事實，起訴法條亦未論及洗錢防制法第14條之罪，惟此部
    分事實與公訴人起訴及追加之犯罪事實，有想像競合之裁判
    上一罪關係，應為起訴效力所及，且經本院於審理時告知此
    部分犯罪事實，本院自得予以審究。又臺灣新北地方檢察署
    以10 9年度少連偵字第88號就被告甲○○移送併辦部分（即
    附表一編號2 至5 、18）、臺灣新北地方檢察署109 年度偵
    字第5700號就被告天○○移送併辦部分（即附表一編號24）
    、臺灣士林地方檢察署以108 年度偵字第17218 號、第1790
    6 號（除告訴人辰○○、洪依玲部分）就被告甲○○移送部
    分（即附表一編號9 至17、19至22）、臺灣士林地方檢察署
    109 年度偵字第7098號就被告甲○○移送併辦部分（即附表
    一編號9 ），於本案犯罪事實為同一事實，本院自得併予審
    究。
三、爰以行為人責任為基礎，審酌被告甲○○、天○○、地○○
    、Ｇ○○均正值青壯之年，卻不思以正途賺取錢財，明知現
    今社會詐欺集團橫行，其等恣意詐欺行為往往對於被害人之
    財產及社會秩序產生重大侵害，竟意圖為自己不法所有而為
    上開犯行，分別造成如附表一所示各被害人財產損失，危害
    社會秩序，所為均應予非難，兼衡被告甲○○於警詢、偵訊
    及本院準備程序、審理時均坦承犯行，被告天○○於本院審
    理時坦承犯行，被告地○○於本院準備程序及審理時對於其
    依「家豪」或「阿華」等人指示領取裝有銀行帳戶存摺、提
    款卡之包裹、持該等提款卡領取款項，並將該等款項交予他
    人一事坦承不諱，被告Ｇ○○於本院審理時坦認其為共同詐
    欺取財犯行，並分別衡酌被告甲○○、天○○、地○○、Ｇ
    ○○之素行、違犯本案之動機、目的、手段、情節、於本案
    加重詐欺取財犯行所擔任之角色、犯後態度，及被告Ｇ○○
    有與如附表一編號30所示之被害人和解並履行（見本院原訴
    字卷一第281-282頁、本院原訴字卷二第213-217頁），被告
    甲○○、天○○、地○○均未與其等所為犯行之被害人達成
    和解及賠償被害人損害等一切情狀，分別量處如主文所示之
    刑，並就被告甲○○、天○○所為犯行諭知應執行之刑，以
    資儆懲。
四、末查，被告Ｇ○○前因故意犯罪受有期徒刑以上刑之宣告，
    執行完畢後，五年以內未曾因故意犯罪受有期徒刑以上刑之
    宣告，有臺灣高等法院被告前案紀錄表在卷可考。查被告Ｇ
    ○○為本案犯行固有可議，惟念及其係因伊時其小孩甫初生
    ，亟需用錢而思慮不週致違犯本案（見本院原訴字卷二第13
    9 頁），雖於本院審理時否認三人以上共同犯詐欺取財罪，
    然其坦承共同犯普通詐欺罪，且與附表一編號30所示被害人
    達成和解並履行，取得該被害人之諒解（見本院原訴字卷一
    第281-282 頁、本院原訴字卷二第213-217 頁），可認被告
    Ｇ○○對於其所為本案犯行尚有悔意，本院信其經此偵審程
    序及罪刑之宣告後，當知所警惕而無再犯之虞而認所宣告之
    刑以暫不執行為適當，併予宣告緩刑5 年，以啟自新。
肆、按供犯罪所用、犯罪預備之物或犯罪所生之物，屬於犯罪行
    為人者，得沒收之；犯罪所得，屬於犯罪行為人者，沒收之
    ；前二項之沒收，於全部或一部不能沒收或不宜執行沒收時
    ，追徵其價額，刑法第38條第2項前段、第38條之1第1項前
    段、第3項分別定有明文。查被告甲○○係使用其為警扣案
    之華碩手機（含不明門號SIM卡1張）與詐欺集團成員聯繫，
    業據被告甲○○於警詢、本院審理時證述在卷（見偵字第30
    024號卷第13頁、本院原訴字卷二第105頁）；被告天○○係
    使用其為警扣案之手機（含門號0000000000號SIM卡1張）與
    詐欺集團成員聯繫；被告地○○係使用其為警扣案之三星廠
    牌黑色手機（含門號0000000000號SIM卡1張）與詐欺集團成
    員聯繫；被告Ｇ○○係使用其為警扣案之手機（含門號0000
    000000號SIM卡1張）與詐欺集團成員聯繫，業據被告天○○
    、地○○、Ｇ○○於本院審理時供承在卷（見本院原訴字卷
    二第105頁），並有新北市政府警察局板橋分局搜索扣押筆
    錄、扣押物品目錄表在卷可查（見偵字第30965號卷第39-43
    頁、偵字第31427 號卷第27-31 頁、少連偵字第127 號卷第
    55-58 頁），是該等手機分別係供被告甲○○、天○○、地
    ○○、Ｇ○○違犯本案犯行所用，應依刑法第38條第2 項前
    段規定，於各被告所犯宣告刑項下予以宣告沒收。又被告甲
    ○○、天○○係以其領取詐欺贓款之2 ％為其所犯本案犯行
    之報酬，分別據被告甲○○、天○○於偵訊時自承在卷（見
    偵字第30024 號卷第76頁、偵字第30965 號卷第177 頁），
    且均未據扣案，又因同一人頭帳戶有多位被害人或告訴人將
    款項匯入，而被告甲○○、天○○持提款卡提款時係自該人
    頭帳戶人提出以百或千為單位提出詐騙贓款，是被告甲○○
    、天○○所提贓款可能同時包含多位被害人或告訴人所匯入
    之款項，換言之，其等所提贓款有包括非本案被害人或告訴
    人所匯入之詐騙贓款，以有利於被告解釋原則，爰就本案各
    被害人或告訴人所匯入各該人頭帳戶之款項之2 ％計算被告
    甲○○、天○○之犯罪所得（且無條件捨去小數點後之數字
    ），並其等所涉犯行所獲之犯罪所得（如附表一編號1 至28
    所示），均應依刑法第38條之1 第1 項前段、第3 項於其等
    所為各犯行宣告刑項下予以宣告沒收，於全部或一部不能沒
    收或不宜執行沒收時，追徵其價額。又被告地○○就其參與
    本案詐欺集團尚未領取薪資，僅領取車馬費3,000 元，業據
    被告地○○於偵訊時自承在卷（見偵字第30024 號卷第25頁
    、偵字第32689 號卷第85頁），故被告地○○本案犯罪所得
    為3,000 元，且未據扣案，而此部分業經臺灣基隆地方法院
    以109 年度金訴字第95號宣告沒收及追徵，倘於本案再為沒
    收及追徵，恐有過苛之虞，爰不予以宣告沒收及追徵。又被
    告Ｇ○○依「家豪」指示持提款卡領取如附表一編號30所示
    被害人所匯入之詐欺贓款55,000元後，即為警查獲（未及領
    取詐欺集團所給予之報酬），並配合員警提領該被害人所匯
    入之詐欺贓款6,000 元，是扣案之61,000元為被告Ｇ○○為
    如附表一編號30所示犯行之犯罪所得，然該等款項業經本院
    以110 年度聲字第2160號裁定發還61,000元予如附表一編號
    30所示之被害人，爰不予宣告沒收。
伍、按案件起訴後，檢察官認有裁判上一罪關係之他部事實，函
    請併辦審理，此項公函非屬訴訟上之請求，目的僅在促使法
    院注意而已。法院如果併同審判，固係審判不可分法則之適
    用所使然，然如認兩案無裁判上一罪之關係，則法院應將併
    辦之後案退回原檢察官，由其另為適法之處理。又關於詐欺
    取財罪、洗錢罪罪數之計算，原則上應依被害人人數為斷（
    最高法院108 年度台上字第274 號、110 年度台上字第1812
    號判決意旨參照）。就對不同被害人所犯詐欺取財、洗錢行
    為，受侵害之財產監督權既歸屬各自之權利主體，且犯罪時
    、空亦有差距，應屬犯意各別，行為互殊，而應分論併罰。
    查臺灣士林地方檢察署檢察官以108 年偵字第17218 號、第
    1790 6號就被告甲○○加入「家豪」、「韋恩」等人組成之
    詐欺集團，基於意圖為自己不法所有，基於三人以上共同詐
    欺取財之犯意聯絡，詐欺告訴人辰○○、洪依玲，認被告甲
    ○○因而涉犯刑法第339 條之4 第1 項第2 款之三人以上共
    同詐欺取財罪嫌移送併辦部分，因告訴人辰○○、洪依玲與
    附表一編號1 至22被告甲○○所為詐欺取財犯行之被害人有
    別，如成立犯罪，應各別論處，併辦部分與本案起訴部分並
    無裁判上或實質上一罪關係，檢察官認該等併案部分與起訴
    部分為法律上一罪，為起訴效力所及，容有誤會，本院無從
    併予審理，自應退回該署檢察官另為適法之處理。另臺灣基
    隆地方檢察署以109 年度少連偵字第21號、臺灣新北地方檢
    察署以108 年度偵字第793 號移送併辦部分，因本案就被告
    地○○所涉此部分犯行（即告訴人未○○、亥○○部分）為
    不受理之諭知（詳後述），故移送併辦部分與本案即無事實
    上或裁判上一罪之審判上不可分之關係，亦應退回該署檢察
    官另為適法之處理，附此敘明。
乙、免訴部分
壹、公訴意旨略以：被告甲○○、地○○意圖為自己不法之所有
    ，基於三人以上共同詐欺取財罪之犯意聯絡，於108年9月間
    ，加入真實姓名年籍不詳之成年人所組成之詐欺集團，擔任
    俗稱之「車手」，負責提領詐騙贓款之工作。嗣該詐欺集團
    成員意圖為自己不法之所有，共同基於詐欺之犯意聯絡，於
    附表二編號1至7所示之時間，去電如附表二編號1至7所示之
    被害人，以附表二編號1 至7 所示之方式詐騙上開被害人，
    致上開被害人均陷於錯誤，依詐欺集團指示，分別於附表二
    編號1 至7 所示之時間及地點，轉帳如附表二編號1 至7 所
    示之金額至如附表二編號1 至7 所示之帳戶後，「車手」被
    告甲○○、地○○即分別持該詐欺集團收受之如附表二編號
    1 至7 所示帳戶之金融卡，於如附表二編號1 至7 所示之時
    間及地點，提領如附表二編號1 至7 所示之款項得手，被告
    甲○○、地○○再將所收取之贓款於領款附近交予不詳之詐
    欺集團成員。因認被告甲○○、地○○涉犯刑法第339 條之
    4 第1 項第2 款之三人以上加重詐欺取財罪嫌。
貳、按案件曾經判決確定者，應諭知免訴之判決，且得不經言詞
    辯論為之，刑事訴訟法第302 條第1 款、第307 條分別定有
    明文。次按訴訟法上所謂一事不再理之原則，關於實質上一
    罪或裁判上一罪，均有其適用（最高法院60年台非字第77號
    判例意旨參照）。再按刑事訴訟法第302 條第1 款規定「案
    件曾經判決確定者，應諭知免訴之判決」，係以同一案件，
    已經法院為實體上之確定判決，該被告應否受刑事制裁，既
    因前次判決而確定，不能更為其他有罪或無罪之實體上裁判
    ，此項原則，關於實質上一罪或裁判上一罪（如連續犯、牽
    連犯、想像競合犯），其一部事實已經判決確定者，對於構
    成一罪之其他部分，亦均應適用，此種事實係因審判不可分
    之關係在審理事實之法院，就全部犯罪事實，依刑事訴訟法
    第26 7條規定，本應予以審判，故其確定判決之既判力自應
    及於全部之犯罪事實（最高法院49年台非字第20號判例、60
    年台非字第77號判例意旨參照）。
參、經查，被告甲○○於詐欺集團成員詐欺如附表二編號1 至5
    所示告訴人匯款後，於附表二編號1 至5 所示時地以車手身
    分提領該等告訴人所匯入如附表二編號1 至5 所示帳戶內之
    款項之加重詐欺取財犯行，前經臺灣臺北地方檢察署以108
    年度偵字第26099 號、第26666 號、第27150 號、108 年度
    偵字第27667 號提起公訴，並經臺灣臺北地方法院以108 年
    度審訴字第1375號判處如附表二編號1 至5 所示之刑確定；
    被告地○○於詐欺集團成員詐欺如附表二編號6 至7 所示告
    訴人匯款後，於附表二編號6 至7 所示時地以車手身分提領
    該等告訴人所匯入如附表二編號6 至7 所示帳戶內之款項之
    加重詐欺取財犯行，前經臺灣基隆地方檢察署以109 年度少
    連偵字第21號提起公訴，並經臺灣基隆地方法院以109 年度
    金訴字第95號判決判處如附表二編號6 至7 所示之刑確定等
    情，有臺灣高等法院被告前案紀錄表、上開起訴書及判決書
    附卷可稽。則本案公訴意旨所載被告甲○○、地○○於詐欺
    集團成員詐騙附表二編號1 至7 所示被害人，致該等被害人
    陷於錯誤，依指示陸續於附表二編號1 至7 所示時間將如附
    表二編號1 至7 所示款項匯入附表二編號1 至7 所示帳戶，
    被告甲○○、地○○分別於附表二編號1 至7 所時地領取附
    表二編號1 至7 款項之犯罪事實，分別與前述確定判決之犯
    罪事實為同一案件，而為前述確定判決之既判力所及，揆諸
    前揭法條及說明，本院自不能更為其他實體上裁判，而應諭
    知免訴之判決。
丙、公訴不受理部分
壹、公訴意旨略以：被告天○○意圖為自己不法之所有，基於三
    人以上共同詐欺取財罪之犯意聯絡，於108年9月間，加入真
    實姓名年籍不詳之成年人所組成之詐欺集團，擔任俗稱之「
    車手」，負責提領詐騙贓款之工作。嗣該詐欺集團成員意圖
    為自己不法之所有，共同基於詐欺之犯意聯絡，於附表二編
    號8 至9 所示之時間，去電如附表二編號8 至9 所示之被害
    人，以附表二編號8 至9 所示之方式詐騙上開被害人，致上
    開被害人均陷於錯誤，依詐欺集團指示，分別於附表二編號
    8 至9 所示之時間及地點，轉帳如附表二編號8 至9 所示之
    金額至如附表二編號8 至9 所示之帳戶後，「車手」被告天
    ○○即持該詐欺集團收受之如附表二編號8 至9 所示帳戶之
    金融卡，於如附表二編號8 至9 所示之時間及地點，提領如
    附表二編號8 至9 所示之款項得手，被告天○○即將所收取
    之贓款於領款附近交予共同被告邱偲偉，共同被告邱偲偉再
    轉交予詐欺集團成員。因認被告天○○涉犯刑法第339 條之
    4 第1 項第2 款之三人以上加重詐欺取財罪嫌。
貳、按同一案件繫屬於有管轄權之數法院者，由繫屬在先之法院
    審判之；依第8條之規定不得為審判者，應諭知不受理之判
    決，此觀刑事訴訟法第8條前段、第303條第7款規定自明。
    又訴訟上所謂之一事不再理，關於實質上一罪或裁判上一罪
    ，均有其適用，蓋依審判不可分之效力，審理事實之法院對
    於存有一罪關係之全部犯罪事實，依刑事訴訟法第267條之
    規定，本應併予審判，是以即便檢察官前僅針對應論屬裁判
    上一罪或實質上一罪之同一案件部分事實加以起訴，先繫屬
    法院既仍應審究犯罪事實之全部，縱檢察官再行起訴者未為
    前起訴事實於形式上所論及，後繫屬法院亦非可更為實體上
    之裁判，俾免抵觸一事不再理之刑事訴訟基本原則。  
參、經查，被告天○○於詐欺集團成員詐欺如附表二編號8 至9
    所示告訴人匯款後，於附表二編號8 至9 所示時地以車手身
    分提領該等告訴人所匯入如附表二編號8 至9 所示銀行帳戶
    內之款項之加重詐欺取財犯行，先後經臺灣臺北地方檢察署
    以108 年度偵字第25511 號、第27203 號提起公訴，及以
    108 年度偵字第28725 號追加起訴，分別於108 年12月3 日
    、109 年1 月14日繫屬於臺灣臺北地方法院，經臺灣臺北地
    方法院以109 年度訴字第145 號、第146 號、第197 號判處
    如附表二編號8 至9 所示之刑後，被告天○○不服提起上訴
    ，現由臺灣高等法院以110 年度上訴字第1993號審理中等情
    ，有臺灣高等法院被告前案紀錄表、前揭判決書、起訴書、
    追加起訴書及臺灣臺北地方檢察署108 年12月3 日北檢泰宇
    108 偵25511 字第1080103787號、109 年1 月13日北檢泰定
    108 偵28725 字第1099003108號函文上所蓋之臺灣臺北地方
    法院收文戳章在卷可查（見本院原訴字卷二第225 、239 頁
    ）。而本案係於109 年2 月5 日繫屬本院乙節，有臺灣新北
    地方檢察署109 月2 日5 日黃○○兆餘108 偵30024 字第10
    90008997號函文上所蓋本院收文戳章可憑（見本院原訴字卷
    一第7 頁），是檢察官就此部分犯行於本院重行起訴，而本
    院並非最先繫屬之法院，揆諸上開規定，為避免重複評價，
    應就被告天○○所涉如附表二編號8 至9 所示加重詐欺犯行
    為不受理之諭知。
據上論斷，應依刑事訴訟法第299 條第1 項前段、第302 條第1
款、第303 條第1 款，洗錢防制法第14條第1 項，刑法第11條、
第28條、第339條之4第1項第2款、第55條、第51條第5款、第74
條第1項第2款、第38條第2項、第38條之1第1項、第3項，判決如
主文。
本案經檢察官吳宗光偵查後提起公訴，檢察官徐千雅追加起訴，
檢察官陳姿雯、鄭世揚、莊勝博、徐千雅、林姿妤、盧祐涵移送
併辦，檢察官游淑惟到庭執行職務。
中    華    民    國  110     年    10    月    6    日
                  刑事第九庭  審判長法  官  何燕蓉
 
                                    法  官  梁世樺
 
                                    法  官  林翊臻
上列正本證明與原本無異。
如不服本判決，應於判決送達後20日內敘明上訴理由，向本院提
出上訴狀 (應附繕本) ，上訴於臺灣高等法院。其未敘述上訴理
由者，應於上訴期間屆滿後20日內向本院補提理由書「切勿逕送
上級法院」。
                                    書記官  郭佩瑜
中    華    民    國   110    年    10    月    13    日
附錄本案論罪科刑法條全文：
中華民國刑法第339條之4
犯第 339 條詐欺罪而有下列情形之一者，處 1 年以上 7 年以
下有期徒刑，得併科 1 百萬元以下罰金：
一、冒用政府機關或公務員名義犯之。
二、三人以上共同犯之。
三、以廣播電視、電子通訊、網際網路或其他媒體等傳播工具，
    對公眾散布而犯之。
前項之未遂犯罰之。
 
洗錢防制法第14條
有第二條各款所列洗錢行為者，處 7 年以下有期徒刑，併科新
臺幣 5 百萬元以下罰金。
前項之未遂犯罰之。
前二項情形，不得科以超過其特定犯罪所定最重本刑之刑。
 
 
附表一：
┌────┬─────┬────────┬───────┬─────┬────┬───┬─────────────┬────────┐
│編號    │告訴人/   │詐欺手法        │人頭帳戶      │提款時、地│提領金額│提領車│證據                      │主文（含沒收）  │
│        │被害人    │                │              │（民國）  │/報酬（ │手    │                          │                │
│        │          │                │              │          │新臺幣）│      │                          │                │
├────┼─────┼────────┼───────┼─────┼────┼───┼─────────────┼────────┤
│1       │寅○○    │告訴人於108 年9 │中華郵政700-00│108 年9 月│22,111元│甲○○│1.證人即告訴人寅○○於警詢│甲○○犯三人以上│
│        │（提告）  │月4 日晚間8 時36│000000000000  │4 日晚間9 │（圈存）│      │  時之證述（見偵字第256 號│共同詐欺取財罪，│
│        │          │分許接獲詐欺集團│戶名:李旭振   │時56分許/ │/無所得 │      │  卷第55-56 頁）          │處有期徒刑壹年貳│
│        │          │成員以電話假冒蝦│              │臺北市中山│        │      │2.新北市政府警察局板橋分局│月。扣案之華碩手│
│        │          │皮拍賣網購商家身│              │區中山北路│        │      │  搜索扣押筆錄暨扣押物品目│機（含不明門號  │
│        │          │分謊稱告訴人當初│              │二段162 號│        │      │  錄表（見偵字第30024 號卷│SIM 卡壹張）壹支│
│        │          │匯款方式誤設定為│              │          │        │      │  第29 -35頁）            │沒收。          │
│        │          │分期付款等語，嗣│              │          │        │      │3.內政部警政署反詐騙案件紀│                │
│        │          │再以電話假冒國泰│              │          │        │      │  錄表（見偵字第256 號卷第│                │
│        │          │世華銀行行員指示│              │          │        │      │  53頁）                  │                │
│        │          │告訴人前往自動櫃│              │          │        │      │4.受理詐騙通報警示簡便格式│                │
│        │          │員機操作，致告訴│              │          │        │      │  表（見偵字第256 號卷第51│                │
│        │          │人因此陷於錯誤，│              │          │        │      │  頁）                    │                │
│        │          │於同日晚間8 時56│              │          │        │      │5.扣案銀行存摺、提款卡之照│                │
│        │          │分起匯款新臺幣  │              │          │        │      │  片（見偵字第30024 號卷第│                │
│        │          │22,111元至右示人│              │          │        │      │  39-45頁）               │                │
│        │          │頭帳戶          │              │          │        │      │6.監視器翻拍照片（見偵字第│                │
│        │          │                │              │          │        │      │  32593號卷第93-98頁）    │                │
│        │          │                │              │          │        │      │7.中華郵政股份有限公司交易│                │
│        │          │                │              │          │        │      │  明細表（見偵字第256號卷 │                │
│        │          │                │              │          │        │      │  第49頁）                │                │
│        │          │                │              │          │        │      │8.LINE對話紀錄翻拍照片（見│                │
│        │          │                │              │          │        │      │偵字第32593 號卷第107-123 │                │
│        │          │                │              │          │        │      │頁）                      │                │
├────┼─────┼────────┼───────┼─────┼────┼───┼─────────────┼────────┤
│2       │戌○○    │被害人於108 年9 │中華郵政700   │108 年9 月│9,750元 │甲○○│1.證人即被害人戌○○於警詢│甲○○犯三人以上│
│（即臺灣│（未提告）│月5 日晚間5 時46│-0000000000   │5 日晚間6 │/195元  │      │  時之證述（見偵字第256號 │共同詐欺取財罪，│
│新北地方│          │分許接獲詐欺集團│1808          │時32分許/ │        │      │  卷第95-97頁）           │處有期徒刑壹年貳│
│檢察署  │          │成員假冒網路購物│戶名：陳佑齊  │新北市板橋│        │      │2.新北市政府警察局板橋分局│月。扣案之華碩手│
│109 年度│          │客服佯稱因駭客入│              │區府中路22│        │      │  搜索扣押筆錄暨扣押物品目│機（含不明門號SI│
│少連偵字│          │侵而誤下訂單，導│              │號        │        │      │  錄表（見偵字第30024 號卷│M 卡壹張）壹支沒│
│第88號移│          │致將多付款項，要│              │          │        │      │  第29 -35頁）            │收；未扣案之犯罪│
│送併辦附│          │協助取消設定，隨│              │          │        │      │3.內政部警政署反詐騙案件紀│所得新臺幣壹佰玖│
│表編號1 │          │後又假冒中國信託│              │          │        │      │  錄表（見偵字第256 號卷第│拾伍元沒收，於全│
│）      │          │商業銀行客服要求│              │          │        │      │  93頁）                  │部或一部不能沒收│
│        │          │前往操作自動櫃員│              │          │        │      │4.受理詐騙通報警示簡便格式│或不宜執行沒收拾│
│        │          │機，致被害人陷於│              │          │        │      │  表（見偵字第256 號卷第99│，追徵其價額。  │
│        │          │錯誤，依其指示於│              │          │        │      │  頁）                    │                │
│        │          │同日晚間6 時25分│              │          │        │      │5.扣案銀行存摺、提款卡之照│                │
│        │          │許從其銀行帳戶匯│              │          │        │      │  片（見偵字第30024 號卷第│                │
│        │          │款9,750 元至右示│              │          │        │      │  39-45頁）               │                │
│        │          │人頭帳戶        │              │          │        │      │6.監視器翻拍照片（見偵字第│                │
│        │          │                │              │          │        │      │  32593號卷第93-98頁）    │                │
│        │          │                │              │          │        │      │7.中華郵政交易明細表（見偵│                │
│        │          │                │              │          │        │      │  卷第256號卷第91頁）     │                │
│        │          │                │              │          │        │      │8.華南銀行存摺封面暨內業、│                │
│        │          │                │              │          │        │      │  交易明細（見少連偵字第88│                │
│        │          │                │              │          │        │      │  號卷第59-61 頁）        │                │
│        │          │                │              │          │        │      │9.LINE對話紀錄翻拍照片（見│                │
│        │          │                │              │          │        │      │  偵字第32593 號卷第107-12│                │
│        │          │                │              │          │        │      │  3頁）                   │                │
│        │          │                │              │          │        │      │                          │                │
├────┼─────┼────────┼───────┼─────┼────┼───┼─────────────┼────────┤
│3       │乙○○    │告訴人於108 年9 │中華郵政700   │108 年    │29,123元│甲○○│1.證人即告訴人乙○○於警詢│甲○○犯三人以上│
│（即臺灣│（提告）  │月5 日晚間6 時12│-0000000000   │9 月5 日  │/582元  │      │  時之證述（見偵字第256號 │共同詐欺取財罪，│
│新北地方│          │分接獲詐欺集團成│1808戶名：陳  │晚間6 時16│        │      │  卷第103-105頁）         │處有期徒刑壹年貳│
│檢察署  │          │員假冒奇膜包膜客│佑齊          │分許/ 新北│        │      │2.新北市政府警察局板橋分局│月。扣案之華碩手│
│109 年度│          │服人員，佯稱操作│              │市板橋區林│        │      │  搜索扣押筆錄暨扣押物品目│機（含不明門號  │
│少連偵字│          │錯誤，要求告訴人│              │園街2號   │        │      │  錄表（見偵字第30024 號卷│SIM 卡壹張）壹支│
│第88號移│          │依指示操作自動櫃│              │          │        │      │  第29 -35頁）            │沒收；未扣案之犯│
│送併辦附│          │員機交易，致告訴│              │          │        │      │3.內政部警政署反詐騙案件紀│罪所得新臺幣伍佰│
│表編號2 │          │人陷於錯誤，於同│              │          │        │      │  錄表（見偵字第256 號卷第│捌拾貳元沒收，於│
│）      │          │日晚間6 時12分從│              │          │        │      │  101 頁）                │全部或一部不能沒│
│        │          │其中華郵政帳戶匯│              │          │        │      │4.受理詐騙通報警示簡便格式│收或不宜執行沒收│
│        │          │款29,123至右示人│              │          │        │      │  表（見偵字第256 號卷第  │拾，追徵其價額。│
│        │          │頭帳戶內        │              │          │        │      │  107 頁）                │                │
│        │          │                │              │          │        │      │5.扣案銀行存摺、提款卡之照│                │
│        │          │                │              │          │        │      │  片（見偵字第30024 號卷第│                │
│        │          │                │              │          │        │      │  39-45頁）               │                │
│        │          │                │              │          │        │      │6.監視器翻拍照片（見偵字第│                │
│        │          │                │              │          │        │      │  32593號卷第93-98頁）    │                │
│        │          │                │              │          │        │      │7.中華郵政交易明細表（見偵│                │
│        │          │                │              │          │        │      │  卷第256號卷第91頁）     │                │
│        │          │                │              │          │        │      │8.郵局存摺封面暨交易明細（│                │
│        │          │                │              │          │        │      │  見少連偵字第88號卷第43-4│                │
│        │          │                │              │          │        │      │  5 頁）                  │                │
│        │          │                │              │          │        │      │9.LINE對話紀錄翻拍照片（見│                │
│        │          │                │              │          │        │      │  偵字第32593 號卷第107-12│                │
│        │          │                │              │          │        │      │  3頁）                   │                │
├────┼─────┼────────┼───────┼─────┼────┼───┼─────────────┼────────┤
│4       │Ｅ○○    │告訴人於108 年9 │中華郵政700   │108 年9 月│79,246元│甲○○│1.證人即告訴人Ｅ○○於警詢│甲○○犯三人以上│
│（即臺灣│（提告）  │月5 日晚間6 時16│-0000000000   │5 日晚間6 │/1,584元│      │  時之證述（見偵字第256號 │共同詐欺取財罪，│
│新北地方│          │分接獲詐騙集團成│1808          │時17分許/ │        │      │  卷第437-439頁）         │處有期徒刑壹年貳│
│檢察署  │          │員假冒衣芙客服人│戶名：陳佑齊  │新北市板橋│        │      │2.新北市政府警察局板橋分局│月。扣案之華碩手│
│109 年度│          │員，佯稱操作錯誤│              │區文化路一│        │      │  搜索扣押筆錄暨扣押物品目│機（含不明門號  │
│少連偵字│          │造成多下訂單，要│              │段11號    │        │      │  錄表（見偵字第30024 號卷│SIM 卡壹張）壹支│
│第88號移│          │求告訴人年依指示├───────┼─────┼────┼───┤  第29 -35頁）            │沒收；未扣案之犯│
│送併辦附│          │操作自動櫃員機消│中國信託銀行  │108 年9 月│12,000元│甲○○│3.內政部警政署反詐騙案件紀│罪所得新臺幣壹仟│
│表編號4 │          │交易，告訴人因此│000-0000000000│5 日晚間7 │/240元  │      │  錄表（見偵字第256 號卷第│捌佰貳拾肆元沒收│
│）      │          │陷於錯誤，從臺北│79            │時56分許/ │        │      │  109 頁）                │，於全部或一部不│
│        │          │富邦銀行帳戶匯款│戶名：朱家齊  │新北市板橋│        │      │4.受理詐騙通報警示簡便格式│能沒收或不宜執行│
│        │          │79,246元至右列中│              │區縣民大道│        │      │  表（見偵字第256 號卷第  │沒收拾，追徵其價│
│        │          │華郵政人頭帳戶，│              │一段288 號│        │      │  115、441 頁）           │額。            │
│        │          │從中國信託商業銀│              │1 樓      │        │      │5.扣案銀行存摺、提款卡之照│                │
│        │          │行帳戶匯款12,000│              │          │        │      │  片（見偵字第30024 號卷第│                │
│        │          │元至右列中國信託│              │          │        │      │  39-45頁）               │                │
│        │          │人頭帳戶內      │              │          │        │      │6.監視器翻拍照片（見偵字第│                │
│        │          │                │              │          │        │      │  32593號卷第93-98頁）    │                │
│        │          │                │              │          │        │      │7.中華郵政交易明細表（見偵│                │
│        │          │                │              │          │        │      │  卷第256號卷第91頁）     │                │
│        │          │                │              │          │        │      │8.交易明細表（見偵字第    │                │
│        │          │                │              │          │        │      │  30965號卷第84頁、偵字第 │                │
│        │          │                │              │          │        │      │  256號卷第431-433頁）    │                │
│        │          │                │              │          │        │      │9.LINE對話紀錄翻拍照片（見│                │
│        │          │                │              │          │        │      │  偵字第32593 號卷第107-12│                │
│        │          │                │              │          │        │      │  3頁）                   │                │
├────┼─────┼────────┼───────┼─────┼────┼───┼─────────────┼────────┤
│5       │Ｆ○○    │告訴人108 年9 月│中華郵政700   │108 年9 月│20,123元│甲○○│1.證人即告訴人Ｆ○○於警詢│甲○○犯三人以上│
│（即臺灣│（提告）  │5 日晚間6 時40分│-0000000000   │5 日晚間6 │/402元  │      │  時之證述（見偵字第256號 │共同詐欺取財罪，│
│新北地方│          │許接獲詐騙集團假│戶名：陳佑齊  │時50分/ 新│        │      │  卷第119-120頁）         │處有期徒刑壹年貳│
│檢察署  │          │冒美咖客服人員，│              │北市板橋區│        │      │2.新北市政府警察局板橋分局│月。扣案之華碩手│
│109 年度│          │佯稱操作錯誤造成│              │中山路1 段│        │      │  搜索扣押筆錄暨扣押物品目│機（含不明門號  │
│少連偵字│          │多下訂單，要求告│              │69號      │        │      │  錄表（見偵字第30024 號卷│SIM 卡壹張）壹支│
│第88號移│          │訴人依指示操作自│              │          │        │      │  第29 -35頁）            │沒收；未扣案之犯│
│送併辦附│          │動櫃員機取消交易│              │          │        │      │3.內政部警政署反詐騙案件紀│罪所得新臺幣肆佰│
│表編號3 │          │，告訴人因此陷於│              │          │        │      │  錄表（見偵字第256 號卷第│零貳元沒收，於全│
│）      │          │錯誤，依指示從永│              │          │        │      │  117 頁）                │部或一部不能沒收│
│        │          │豐銀行帳戶匯款  │              │          │        │      │4.受理詐騙通報警示簡便格式│或不宜執行沒收拾│
│        │          │20,123元至右列人│              │          │        │      │  表（見偵字第256 號卷第  │，追徵其價額。  │
│        │          │頭帳戶          │              │          │        │      │  121 頁）                │                │
│        │          │                │              │          │        │      │5.扣案銀行存摺、提款卡之照│                │
│        │          │                │              │          │        │      │  片（見偵字第30024 號卷第│                │
│        │          │                │              │          │        │      │  39-45頁）               │                │
│        │          │                │              │          │        │      │6.監視器翻拍照片（見偵字第│                │
│        │          │                │              │          │        │      │  32593號卷第93-98頁）    │                │
│        │          │                │              │          │        │      │7.中華郵政交易明細表（見偵│                │
│        │          │                │              │          │        │      │  卷第256號卷第91頁）     │                │
│        │          │                │              │          │        │      │8.LINE對話紀錄翻拍照片（見│                │
│        │          │                │              │          │        │      │  偵字第32593 號卷第107-12│                │
│        │          │                │              │          │        │      │  3頁）                   │                │
├────┼─────┼────────┼───────┼─────┼────┼───┼─────────────┼────────┤
│6       │Ｎ○○    │告訴人108 年9 月│中華郵政700-00│108 年9 月│9,876元 │甲○○│1.證人即告訴人Ｎ○○於警詢│甲○○犯三人以上│
│        │（提告）  │5 日晚間7 時11分│00000000      │5 日晚間7 │/197元  │      │  時之證述（見偵字第256號 │共同詐欺取財罪，│
│        │          │許接獲詐騙集團假│戶名：陳佑齊  │時47分許/ │        │      │  卷第409-411頁）         │處有期徒刑壹年貳│
│        │          │冒網路購物客服人│              │新北市板橋│        │      │2.新北市政府警察局板橋分局│月。扣案之華碩手│
│        │          │員，佯稱操作錯誤│              │區府中路23│        │      │  搜索扣押筆錄暨扣押物品目│機（含不明門號  │
│        │          │造成多扣款，要求│              │號1 樓    │        │      │  錄表（見偵字第30024 號卷│SIM 卡壹張）壹支│
│        │          │告訴人依指示操作├───────┼─────┼────┼───┤  第29 -35頁）            │沒收；未扣案之犯│
│        │          │自動櫃員機取消交│中國信託銀行  │108 年9 月│4,985元 │甲○○│3.內政部警政署反詐騙案件紀│罪所得新臺幣貳佰│
│        │          │易，告訴人因此陷│000-0000000000│5 日晚間7 │/99元   │      │  錄表（見偵字第256 號卷第│玖拾陸元沒收，於│
│        │          │於錯誤，依其指示│戶名：徐晟凱  │時50分許新│        │      │  123 頁）                │全部或一部不能沒│
│        │          │從台新商業銀行帳│              │北市板橋區│        │      │4.受理詐騙通報警示簡便格式│收或不宜執行沒收│
│        │          │戶及臺灣銀行帳戶│              │府中路16號│        │      │  表（見偵字第256 號卷第  │拾，追徵其價額。│
│        │          │匯款9,876 元至右│              │          │        │      │  129-130 頁）            │                │
│        │          │列中華郵政人頭帳│              │          │        │      │5.扣案銀行存摺、提款卡之照│                │
│        │          │戶、從永豐銀行帳│              │          │        │      │  片（見偵字第30024 號卷第│                │
│        │          │戶匯款4,985 元至│              │          │        │      │  39-45頁）               │                │
│        │          │右列中國信託人頭│              │          │        │      │6.監視器翻拍照片（見偵字第│                │
│        │          │帳戶內          │              │          │        │      │  32593號卷第93-98頁）    │                │
│        │          │                │              │          │        │      │7.中華郵政交易明細表（見偵│                │
│        │          │                │              │          │        │      │  卷第256號卷第91頁）     │                │
│        │          │                │              │          │        │      │8.中國信託銀行交易明細表（│                │
│        │          │                │              │          │        │      │  見偵字第256號卷第397頁）│                │
│        │          │                │              │          │        │      │9.LINE對話紀錄翻拍照片（見│                │
│        │          │                │              │          │        │      │  偵字第32593 號卷第107-12│                │
│        │          │                │              │          │        │      │  3頁）                   │                │
│        │          │                │              │          │        │      │                          │                │
├────┼─────┼────────┼───────┼─────┼────┼───┼─────────────┼────────┤
│7       │卯○○    │被害人108 年9 月│中華郵政700   │108 年9 月│10,012元│甲○○│1.證人即被害人卯○○於警詢│甲○○犯三人以上│
│        │（未提告）│6 日晚間7 時29分│-0000000000   │9 日晚間7 │/200元  │      │  時之證述（見偵字第256號 │共同詐欺取財罪，│
│        │          │許接獲詐騙集團假│00388         │時44分許/ │        │      │  卷第197-198頁）         │處有期徒刑壹年貳│
│        │          │冒衣芙拍賣工作人│戶名：黃安邦  │不明處所  │        │      │2.新北市政府警察局板橋分局│月。扣案之華碩手│
│        │          │員，並佯稱因工作│              │          │        │      │  搜索扣押筆錄暨扣押物品目│機（含不明門號  │
│        │          │疏失導致將連續扣│              │          │        │      │  錄表（見偵字第30024 號卷│SIM 卡壹張）壹支│
│        │          │款，要協助取消設│              │          │        │      │  第29 -35頁）            │沒收；未扣案之犯│
│        │          │定，隨後又假冒花│              │          │        │      │3.內政部警政署反詐騙案件紀│罪所得新臺幣貳佰│
│        │          │蓮二信客服要求前│              │          │        │      │  錄表（見偵字第256 號卷第│元沒收，於全部或│
│        │          │往操作自動櫃員機│              │          │        │      │  195 頁）                │一部不能沒收或不│
│        │          │，被害人因此陷於│              │          │        │      │4.受理詐騙通報警示簡便格式│宜執行沒收拾，追│
│        │          │錯誤，依其指示從│              │          │        │      │  表（見偵字第256 號卷第  │徵其價額。      │
│        │          │花蓮二信銀行帳戶│              │          │        │      │  199 頁）                │                │
│        │          │匯款10,012元至右│              │          │        │      │5.扣案銀行存摺、提款卡之照│                │
│        │          │列人頭帳戶內    │              │          │        │      │  片（見偵字第30024 號卷第│                │
│        │          │                │              │          │        │      │  39-45頁）               │                │
│        │          │                │              │          │        │      │6.監視器翻拍照片（見偵字第│                │
│        │          │                │              │          │        │      │  32593號卷第93-98頁）    │                │
│        │          │                │              │          │        │      │7.中華郵政交易明細表（見偵│                │
│        │          │                │              │          │        │      │  字第256號卷第193頁）    │                │
│        │          │                │              │          │        │      │8.LINE對話紀錄翻拍照片（見│                │
│        │          │                │              │          │        │      │  偵字第32593 號卷第107-12│                │
│        │          │                │              │          │        │      │  3頁）                   │                │
├────┼─────┼────────┼───────┼─────┼────┼───┼─────────────┼────────┤
│8       │Ｃ○○    │告訴人108 年9 月│中華郵政700   │108 年9 月│23,012元│甲○○│1.證人即告訴人Ｃ○○於警詢│甲○○犯三人以上│
│        │（提告）  │6 日晚間7 時55分│-0000000000   │6 日晚間8 │/460元  │      │  時之證述（見偵字第256號 │共同詐欺取財罪，│
│        │          │許接獲詐騙集團假│0388          │時04分許/ │        │      │  卷第203-204頁）         │處有期徒刑壹年貳│
│        │          │冒MOMO購物網站客│戶名：黃安邦  │不明處所  │        │      │2.新北市政府警察局板橋分局│月。扣案之華碩手│
│        │          │服人員，佯稱操作│              │          │        │      │  搜索扣押筆錄暨扣押物品目│機（含不明門號  │
│        │          │錯誤造成連續扣款│              │          │        │      │  錄表（見偵字第30024 號卷│SIM 卡壹張）壹支│
│        │          │，要求依指示操作│              │          │        │      │  第29 -35頁）            │沒收；未扣案之犯│
│        │          │自動櫃員機轉帳，│              │          │        │      │3.內政部警政署反詐騙案件紀│罪所得新臺幣肆佰│
│        │          │告訴人因此陷於錯│              │          │        │      │  錄表（見偵字第256 號卷第│陸拾元沒收，於全│
│        │          │誤，依其指示從中│              │          │        │      │  201 頁）                │部或一部不能沒收│
│        │          │國信託銀行帳戶匯│              │          │        │      │4.受理詐騙通報警示簡便格式│或不宜執行沒收拾│
│        │          │款2 萬3,012 元至│              │          │        │      │  表（見偵字第256 號卷第20│，追徵其價額。  │
│        │          │右列人頭帳戶內  │              │          │        │      │  5 頁）                  │                │
│        │          │                │              │          │        │      │5.扣案銀行存摺、提款卡之照│                │
│        │          │                │              │          │        │      │  片（見偵字第30024 號卷第│                │
│        │          │                │              │          │        │      │  39-45頁）               │                │
│        │          │                │              │          │        │      │6.監視器翻拍照片（見偵字第│                │
│        │          │                │              │          │        │      │  32593號卷第93-98頁）    │                │
│        │          │                │              │          │        │      │7.中華郵政交易明細表（見偵│                │
│        │          │                │              │          │        │      │  字第256號卷第193頁）    │                │
│        │          │                │              │          │        │      │8.LINE對話紀錄翻拍照片（見│                │
│        │          │                │              │          │        │      │  偵字第32593 號卷第107-12│                │
│        │          │                │              │          │        │      │  3頁）                   │                │
├────┼─────┼────────┼───────┼─────┼────┼───┼─────────────┼────────┤
│9       │己○○    │告訴人於108 年9 │永豐銀行807   │108 年9 月│72,768元│甲○○│1.證人即告訴人己○○警詢時│甲○○犯三人以上│
│（即臺灣│（提告）  │月11日晚間7 時9 │-0000000000000│11日晚間7 │/1,455元│      │  之證述（見偵字第256號卷 │共同詐欺取財罪，│
│新北地方│          │分接獲詐騙集團假│戶名：林坤琦  │時29分許/ │        │      │  第285-286頁）           │處有期徒刑壹年貳│
│檢察署  │          │冒阿默蛋糕會計，│              │台北市士林│        │      │2.新北市政府警察局板橋分局│月。扣案之華碩手│
│108 年度│          │並佯稱因工作疏失│              │區中正路  │        │      │  搜索扣押筆錄暨扣押物品目│機（含不明門號  │
│偵字第  │          │導致被盜刷訂購商│              │255號     │        │      │  錄表（見偵字第30024 號卷│SIM 卡壹張）壹支│
│17218 號│          │品，要協助取消設│              │          │        │      │  第29 -35頁）            │沒收；未扣案之犯│
│、第    │          │定，隨後又假冒土│              │          │        │      │3.內政部警政署反詐騙案件紀│罪所得新臺幣壹仟│
│17906 號│          │地銀行客服要求前│              │          │        │      │  錄表（見偵字第256 號卷第│肆佰伍拾伍元沒收│
│移送併辦│          │往操作自動櫃員機│              │          │        │      │  283 頁）                │，於全部或一部不│
│附表編號│          │，告訴人因此陷於│              │          │        │      │4.受理詐騙通報警示簡便格式│能沒收或不宜執行│
│5 ，以及│          │錯誤，並依其指示│              │          │        │      │  表（見偵字第256 號卷第  │沒收拾，追徵其價│
│臺灣士林│          │從土地銀行帳戶中│              │          │        │      │  281 頁）                │額。            │
│地方檢察│          │華郵政帳戶萬    │              │          │        │      │5.扣案銀行存摺、提款卡之照│                │
│署109 年│          │2,768 元至右列人│              │          │        │      │  片（見偵字第30024 號卷第│                │
│度偵字第│          │頭帳戶          │              │          │        │      │  39-45頁）               │                │
│7098號移│          │                │              │          │        │      │6.監視器翻拍照片（見偵字第│                │
│送併辦）│          │                │              │          │        │      │  32593 號卷第93-98 頁、偵│                │
│        │          │                │              │          │        │      │  字第7098號卷第14-16頁） │                │
│        │          │                │              │          │        │      │7.詐欺車手甲○○提領情形及│                │
│        │          │                │              │          │        │      │  照片（見17906 號卷第33  │                │
│        │          │                │              │          │        │      │  -44 頁                  │                │
│        │          │                │              │          │        │      │8.永豐銀行帳戶交易明細表（│                │
│        │          │                │              │          │        │      │  見偵字第256號卷第279頁、│                │
│        │          │                │              │          │        │      │  偵字第35375號卷第12頁） │                │
│        │          │                │              │          │        │      │9.網路銀行交易明細（見偵字│                │
│        │          │                │              │          │        │      │  第35375號卷第22頁）     │                │
│        │          │                │              │          │        │      │10.LINE 對話紀錄翻拍照片（│                │
│        │          │                │              │          │        │      │  見偵字第32593 號卷第107 │                │
│        │          │                │              │          │        │      │  -123頁）                │                │
├────┼─────┼────────┼───────┼─────┼────┼───┼─────────────┼────────┤
│10      │子○○    │告訴人於108 年9 │中華郵政700   │108 年9 月│99,993元│甲○○│1.證人即告訴人子○○於警詢│甲○○犯三人以上│
│（即臺灣│（提告）  │月11日晚間8 時49│-0000000000   │11日晚間9 │/1999元 │      │  時之證述卷（見偵字第256 │共同詐欺取財罪，│
│新北地方│          │分許接獲假賣家AH│0412          │時6 分許/ │        │      │  號卷第153-15 5頁）      │處有期徒刑壹年肆│
│檢察署  │          │來電，說因工作人│戶名：劉威廷  │台北市士林│        │      │2.新北市政府警察局板橋分局│月。扣案之華碩手│
│108 年度│          │員疏失誤設為分期│              │區中正路  │        │      │  搜索扣押筆錄暨扣押物品目│機（含不明門號  │
│偵字第  │          │約定轉帳. 將連續│              │420 號    │        │      │  錄表（見偵字第30024 號卷│SIM 卡壹張）壹支│
│17218 號│          │扣款            │              │          │        │      │  第29 -35頁）            │沒收；未扣案之犯│
│、第    │          │. 要協助取消設定│              │          │        │      │3.內政部警政署反詐騙案件紀│罪所得新臺幣壹仟│
│17906 號│          │  並通知銀行協助│              │          │        │      │  錄表（見偵字第256 號卷第│玖佰玖拾玖元沒收│
│移送併辦│          │  處理，隨後接到│              │          │        │      │  151 頁）                │，於全部或一部不│
│附表編號│          │  銀行電話要求前│              │          │        │      │4.受理詐騙通報警示簡便格式│能沒收或不宜執行│
│9）     │          │  往操作提款機，│              │          │        │      │  表（見偵字第256 號卷第  │沒收拾，追徵其價│
│        │          │  告訴人因此陷於│              │          │        │      │  157 頁）                │額。            │
│        │          │  錯誤，並依其指│              │          │        │      │5.扣案銀行存摺、提款卡之照│                │
│        │          │  示前往匯款    │              │          │        │      │  片（見偵字第30024 號卷第│                │
│        │          │  100,008 元至右│              │          │        │      │  39-45頁）               │                │
│        │          │  列人頭帳戶    │              │          │        │      │6.監視器翻拍照片（見偵字第│                │
│        │          │                │              │          │        │      │  32593號卷第93-98頁）    │                │
│        │          │                │              │          │        │      │7.詐欺車手甲○○提領情形及│                │
│        │          │                │              │          │        │      │  照片（見17906 號卷第33  │                │
│        │          │                │              │          │        │      │  -44 頁                  │                │
│        │          │                │              │          │        │      │8.中華郵政歷史交易清單（見│                │
│        │          │                │              │          │        │      │  偵字第256號卷第149頁）  │                │
│        │          │                │              │          │        │      │9.LINE 對話紀錄翻拍照片（ │                │
│        │          │                │              │          │        │      │  見偵字第32593 號卷第107 │                │
│        │          │                │              │          │        │      │  -123頁）                │                │
│        │          │                │              │          │        │      │                          │                │
│        │          │                │              │          │        │      │                          │                │
├────┼─────┼────────┼───────┼─────┼────┼───┼─────────────┼────────┤
│11      │壬○○    │告訴人於108 年9 │中華郵政700-24│108 年9 月│49,985元│甲○○│1.證人即告訴人壬○○於警詢│甲○○犯三人以上│
│（即臺灣│（提告）  │月11日晚間9 時1 │000000000000  │11日晚間9 │/999元  │      │  時之證述（見偵字第256號 │共同詐欺取財罪，│
│新北地方│          │分接獲假賣家【  │戶名：劉威廷  │時6 分許/ │        │      │  卷第617-620頁）         │處有期徒刑壹年貳│
│檢察署  │          │101 原創】店家來│              │台北市士林│        │      │2.新北市政府警察局板橋分局│月。扣案之華碩手│
│108 年度│          │電，說因工作人員│              │區中正路  │        │      │  搜索扣押筆錄暨扣押物品目│機（含不明門號  │
│偵字第  │          │疏失誤設為分期約│              │420 號    │        │      │  錄表（見偵字第30024 號卷│SIM 卡壹張）壹支│
│17218 號│          │定轉帳，將連續扣├───────┼─────┼────┼───┤  第29 -35頁）            │沒收；未扣案之犯│
│、第    │          │款，要協助取消設│合作金庫銀行  │108 年9 月│149,960 │甲○○│3.內政部警政署反詐騙案件紀│罪所得新臺幣參仟│
│17906 號│          │定並通知銀行協助│000-0000000000│11日晚間  │元/2,999│      │  錄表（見偵字第256 號卷第│玖佰玖拾捌元沒收│
│移送併辦│          │處理，隨後接到自│342           │10時31分許│元      │      │  159 頁）                │，於全部或一部不│
│附表編號│          │稱銀行客服人員電│戶名：吳晶慈  │/ 台北市士│        │      │4.受理詐騙通報警示簡便格式│能沒收或不宜執行│
│12）    │          │話要求【網路轉帳│              │林區中正路│        │      │  表（見偵字第256 號卷第  │沒收拾，追徵其價│
│        │          │】，告訴人因此陷│              │469 號    │        │      │  165-613 頁）            │額。            │
│        │          │於錯誤，並依其指│              │          │        │      │5.扣案銀行存摺、提款卡之照│                │
│        │          │示匯款49,985元至│              │          │        │      │  片（見偵字第30024 號卷第│                │
│        │          │右列中華郵政人頭│              │          │        │      │  39-45頁）               │                │
│        │          │帳戶，匯款      │              │          │        │      │6.監視器翻拍照片（見偵字第│                │
│        │          │149,960 元至右列│              │          │        │      │  32593號卷第93-98頁）    │                │
│        │          │合作金庫銀行人頭│              │          │        │      │7.詐欺車手甲○○提領情形及│                │
│        │          │帳戶            │              │          │        │      │  照片（見17906 號卷第33  │                │
│        │          │                │              │          │        │      │  -44 頁                  │                │
│        │          │                │              │          │        │      │8.合作金庫銀行開戶建檔登錄│                │
│        │          │                │              │          │        │      │  單暨交易明細查詢（見偵字│                │
│        │          │                │              │          │        │      │  第256號卷第611頁）      │                │
│        │          │                │              │          │        │      │9.LINE對話紀錄翻拍照片（見│                │
│        │          │                │              │          │        │      │  偵字第32593 號卷第107-12│                │
│        │          │                │              │          │        │      │  3頁）                   │                │
├────┼─────┼────────┼───────┼─────┼────┼───┼─────────────┼────────┤
│12      │丁○○    │告訴人於108 年9 │國泰世華銀行  │108 年9 月│99,976元│甲○○│1.證人即告訴人丁○○於警詢│甲○○犯三人以上│
│（即臺灣│（提告）  │月11日晚間8 時57│000-0000000000│11日晚間8 │/1,999元│      │  時之證述（見偵字第256號 │共同詐欺取財罪，│
│新北地方│          │分許接獲假101 原│70戶名：劉威  │時54分許/ │        │      │  卷第169-170頁）         │處有期徒刑壹年肆│
│檢察署  │          │創賣場來電，聲稱│廷            │台北市士林│        │      │2.新北市政府警察局板橋分局│月。扣案之華碩手│
│108 年度│          │店員疏失導致重複│              │區中正路  │        │      │  搜索扣押筆錄暨扣押物品目│機（含不明門號  │
│偵字第  │          │扣款，後又接獲合│              │197 號    │        │      │  錄表（見偵字第30024 號卷│SIM 卡壹張）壹支│
│17218 號│          │庫銀行客服來電欲│              │          │        │      │  第29 -35頁）            │沒收；未扣案之犯│
│、第    │          │做取消扣款，告訴│              │          │        │      │3.內政部警政署反詐騙案件紀│罪所得新臺幣壹仟│
│17906 號│          │人因此陷於錯誤，│              │          │        │      │  錄表（見偵字第256 號卷第│玖佰玖拾玖元沒收│
│移送併辦│          │依詐欺集團成員指│              │          │        │      │  167 頁）                │，於全部或一部不│
│附表編號│          │示網路轉帳99,976│              │          │        │      │4.受理詐騙通報警示簡便格式│能沒收或不宜執行│
│11）    │          │元至右列人頭帳戶│              │          │        │      │  表（見偵字第256 號卷第  │沒收拾，追徵其價│
│        │          │                │              │          │        │      │  173 頁）                │額。            │
│        │          │                │              │          │        │      │5.扣案銀行存摺、提款卡之照│                │
│        │          │                │              │          │        │      │  片（見偵字第30024 號卷第│                │
│        │          │                │              │          │        │      │  39-45頁）               │                │
│        │          │                │              │          │        │      │6.監視器翻拍照片（見偵字第│                │
│        │          │                │              │          │        │      │  32593號卷第93-98頁）    │                │
│        │          │                │              │          │        │      │7.詐欺車手甲○○提領情形及│                │
│        │          │                │              │          │        │      │  照片（見17906 號卷第33  │                │
│        │          │                │              │          │        │      │  -44 頁                  │                │
│        │          │                │              │          │        │      │8.國泰世華銀行對帳單（見偵│                │
│        │          │                │              │          │        │      │  字第256號卷第147頁）    │                │
│        │          │                │              │          │        │      │9.LINE對話紀錄翻拍照片（見│                │
│        │          │                │              │          │        │      │  偵字第32593 號卷第107-12│                │
│        │          │                │              │          │        │      │  3頁）                   │                │
├────┼─────┼────────┼───────┼─────┼────┼───┼─────────────┼────────┤
│13      │Ｈ○○    │告訴人於108 年9 │國泰世華銀行  │108年9月11│99,994元│甲○○│1.證人即告訴人Ｈ○○於警詢│甲○○犯三人以上│
│（即臺灣│（提告）  │月11日晚間6 時21│000-0000000000│日晚間6時 │/1,999元│      │  時之證述（見偵字第256號 │共同詐欺取財罪，│
│新北地方│          │分許接獲詐騙集團│52            │21分後某時│        │      │  卷第313-315頁）         │處有期徒刑壹年肆│
│檢察署  │          │假冒101 原創工作│戶名：鄭惟仁  │/不明處所 │        │      │2.新北市政府警察局板橋分局│月。扣案之華碩手│
│108 年度│          │人員佯稱因操作失│              │          │        │      │  搜索扣押筆錄暨扣押物品目│機（含不明門號  │
│偵字第  │          │誤而多付款項，要│              │          │        │      │  錄表（見偵字第30024 號卷│SIM 卡壹張）壹支│
│17218 號│          │協助取消扣款，隨├───────┼─────┼────┼───┤  第29 -35頁）            │沒收；未扣案之犯│
│、第    │          │後又假冒中國信託│第一銀行007-29│108 年9 月│80,996元│甲○○│3.內政部警政署反詐騙案件紀│罪所得新臺幣參仟│
│17906 號│          │商業銀行客服要求│000000000     │11日晚間7 │/1,619元│      │  錄表（見偵字第256 號卷第│陸佰壹拾捌元沒收│
│移送併辦│          │前往操作自動櫃員│戶名：陳靖惟  │時許/ 台北│        │      │  311 頁）                │，於全部或一部不│
│附表編號│          │機，告訴人因此陷│              │市士林區承│        │      │4.受理詐騙通報警示簡便格式│能沒收或不宜執行│
│1）     │          │於錯誤，依其指示│              │德路四段  │        │      │  表（見偵字第256 號卷第  │沒收拾，追徵其價│
│        │          │於網路銀行從中國│              │152 號    │        │      │  309-507 頁）            │額。            │
│        │          │信託商業銀行銀行│              │          │        │      │5.扣案銀行存摺、提款卡之照│                │
│        │          │帳戶匯款99,994至│              │          │        │      │  片（見偵字第30024 號卷第│                │
│        │          │右列國泰世華銀行│              │          │        │      │  39-45頁）               │                │
│        │          │人頭帳戶內，從中│              │          │        │      │6.監視器翻拍照片（見偵字第│                │
│        │          │國信託商業銀行銀│              │          │        │      │  32593 號卷第93-98 頁、  │                │
│        │          │行帳戶匯款80,996│              │          │        │      │  偵字第17218 號卷第50-51 │                │
│        │          │元款至右列第一銀│              │          │        │      │  頁）                    │                │
│        │          │行人頭帳戶內    │              │          │        │      │7.第一銀行警示帳戶及車手提│                │
│        │          │                │              │          │        │      │  款資料（見偵字第17218 號│                │
│        │          │                │              │          │        │      │  卷第44頁）              │                │
│        │          │                │              │          │        │      │8.國泰世華銀行對帳單（見偵│                │
│        │          │                │              │          │        │      │  字第256號卷第307頁）    │                │
│        │          │                │              │          │        │      │9.第一銀行客戶基本資料暨交│                │
│        │          │                │              │          │        │      │  易明細（偵字第256號卷第 │                │
│        │          │                │              │          │        │      │  503-505頁）             │                │
│        │          │                │              │          │        │      │10.LINE 對話紀錄翻拍照片（│                │
│        │          │                │              │          │        │      │  見偵字第32593 號卷第107 │                │
│        │          │                │              │          │        │      │  -123頁）                │                │
├────┼─────┼────────┼───────┼─────┼────┼───┼─────────────┼────────┤
│14      │宇○○    │告訴人於108 年9 │第一銀行007-70│108 年9 月│7,052元 │甲○○│1.證人即告訴人宇○○於警詢│甲○○犯三人以上│
│（即臺灣│（提告）  │月11日晚間8 時59│000000000     │11日晚間11│/141元  │      │  時之證述（見偵字第256號 │共同詐欺取財罪，│
│新北地方│          │分許接獲詐騙集團│戶名：李忠憲  │時17分許/ │        │      │  卷第569-570頁）         │處有期徒刑壹年貳│
│檢察署  │          │假冒101 原創工作│              │台北市士林│        │      │2.新北市政府警察局板橋分局│月。扣案之華碩手│
│108 年度│          │人員佯稱因工作疏│              │區中正路  │        │      │  搜索扣押筆錄暨扣押物品目│機（含不明門號  │
│偵字第  │          │失誤下訂單，要協│              │314 號    │        │      │  錄表（見偵字第30024 號卷│SIM 卡壹張）壹支│
│17218 號│          │助取消設定，隨後│              │          │        │      │  第29 -35頁）            │沒收；未扣案之犯│
│、第    │          │又假台北富邦客服│              │          │        │      │3.內政部警政署反詐騙案件紀│罪所得新臺幣壹佰│
│17906 號│          │要求前往操作ATM │              │          │        │      │  錄表（見偵字第256 號卷第│肆拾壹元沒收，於│
│移送併辦│          │，告訴人因此陷於│              │          │        │      │  567 頁）                │全部或一部不能沒│
│附表編號│          │錯誤，並依其指示│              │          │        │      │4.受理詐騙通報警示簡便格式│收或不宜執行沒收│
│6）     │          │從台北富邦銀行帳│              │          │        │      │  表（見偵字第256 號卷第  │拾，追徵其價額。│
│        │          │戶匯款7,052 元至│              │          │        │      │  571 頁）                │                │
│        │          │右示人頭帳戶    │              │          │        │      │5.扣案銀行存摺、提款卡之照│                │
│        │          │                │              │          │        │      │  片（見偵字第30024 號卷第│                │
│        │          │                │              │          │        │      │  39-45頁）               │                │
│        │          │                │              │          │        │      │6.監視器翻拍照片（見偵字第│                │
│        │          │                │              │          │        │      │  32593號卷第93-98頁）    │                │
│        │          │                │              │          │        │      │7.詐欺車手甲○○提領情形及│                │
│        │          │                │              │          │        │      │  照片（見17906 號卷第33  │                │
│        │          │                │              │          │        │      │  -44 頁                  │                │
│        │          │                │              │          │        │      │8.第一銀行客戶基本資料、歷│                │
│        │          │                │              │          │        │      │  史交易明細表（見偵字第  │                │
│        │          │                │              │          │        │      │  256號卷第563-565頁）    │                │
│        │          │                │              │          │        │      │9.LINE對話紀錄翻拍照片（見│                │
│        │          │                │              │          │        │      │  偵字第32593 號卷第107-12│                │
│        │          │                │              │          │        │      │  3頁）                   │                │
├────┼─────┼────────┼───────┼─────┼────┼───┼─────────────┼────────┤
│15      │戊○○    │告訴人於108 年9 │第一銀行007-70│108 年9 月│29,987元│甲○○│1.證人即告訴人戊○○於警詢│甲○○犯三人以上│
│（即臺灣│（提告）  │月11日晚間8 時49│000000000     │11日晚間10│/599元  │      │  時之證述（見偵字第256號 │共同詐欺取財罪，│
│新北地方│          │分許接獲詐騙集團│戶名：李忠憲  │時17分許/ │        │      │  卷第575-578頁）         │處有期徒刑壹年貳│
│檢察署  │          │假冒讀冊網路書店│              │台北市士林│        │      │2.新北市政府警察局板橋分局│月。扣案之華碩手│
│108 年度│          │網站客服人員，佯│              │區中正路  │        │      │  搜索扣押筆錄暨扣押物品目│機（含不明門號  │
│偵字第  │          │稱操作錯誤造成誤│              │314 號    │        │      │  錄表（見偵字第30024 號卷│SIM 卡壹張）壹支│
│17218 號│          │下訂單，要求依指│              │          │        │      │  第29 -35頁）            │沒收；未扣案之犯│
│、第    │          │示操作自動櫃員機│              │          │        │      │3.內政部警政署反詐騙案件紀│罪所得新臺幣伍佰│
│17906 號│          │轉帳，告訴人因此│              │          │        │      │  錄表（見偵字第256 號卷第│玖拾玖元沒收，於│
│移送併辦│          │陷於錯誤，依其指│              │          │        │      │  573 頁）                │全部或一部不能沒│
│附表編號│          │示從中華郵政帳戶│              │          │        │      │4.受理詐騙通報警示簡便格式│收或不宜執行沒收│
│4）     │          │58,972元匯款至右│              │          │        │      │  表（見偵字第256 號卷第  │拾，追徵其價額。│
│        │          │列人頭帳戶      │              │          │        │      │  579 頁）                │                │
│        │          │                │              │          │        │      │5.扣案銀行存摺、提款卡之照│                │
│        │          │                │              │          │        │      │  片（見偵字第30024 號卷第│                │
│        │          │                │              │          │        │      │  39-45頁）               │                │
│        │          │                │              │          │        │      │6.監視器翻拍照片（見偵字第│                │
│        │          │                │              │          │        │      │  32593號卷第93-98頁）    │                │
│        │          │                │              │          │        │      │7.詐欺車手甲○○提領情形及│                │
│        │          │                │              │          │        │      │  照片（見17906 號卷第33  │                │
│        │          │                │              │          │        │      │  -44 頁                  │                │
│        │          │                │              │          │        │      │8.第一銀行客戶基本資料、歷│                │
│        │          │                │              │          │        │      │  史交易明細表（見偵字第  │                │
│        │          │                │              │          │        │      │  256號卷第563-565頁）    │                │
│        │          │                │              │          │        │      │9.LINE對話紀錄翻拍照片（見│                │
│        │          │                │              │          │        │      │  偵字第32593 號卷第107-12│                │
│        │          │                │              │          │        │      │  3頁）                   │                │
├────┼─────┼────────┼───────┼─────┼────┼───┼─────────────┼────────┤
│16      │Ａ○○    │告訴人於108 年9 │第一銀行007-70│108 年9 月│23,123元│甲○○│1.證人即告訴人Ａ○○於警詢│甲○○犯三人以上│
│（即臺灣│（未提告）│月11日晚間8 時55│000000000     │11日晚間10│/462元  │      │  時之證述（見偵字第256號 │共同詐欺取財罪，│
│新北地方│          │分許接獲詐騙集團│戶名：李忠憲  │時13分許/ │        │      │  卷第583-584頁）         │處有期徒刑壹年貳│
│檢察署  │          │假冒101 原創工作│              │台北市士林│        │      │2.新北市政府警察局板橋分局│月。扣案之華碩手│
│108 年度│          │人員佯稱因工作疏│              │區中正路  │        │      │  搜索扣押筆錄暨扣押物品目│機（含不明門號  │
│偵字第  │          │失誤下訂單，要求│              │266 號    │        │      │  錄表（見偵字第30024 號卷│SIM 卡壹張）壹支│
│17218 號│          │依指示操作自動櫃│              │          │        │      │  第29 -35頁）            │沒收；未扣案之犯│
│、第    │          │員機轉帳，告訴人│              │          │        │      │3.內政部警政署反詐騙案件紀│罪所得新臺幣肆佰│
│17906 號│          │因此陷於錯誤，依│              │          │        │      │  錄表（見偵字第256 號卷第│陸拾貳元沒收，於│
│移送併辦│          │其指示從中國信託│              │          │        │      │  581 頁）                │全部或一部不能沒│
│附表編號│          │銀行帳戶匯款    │              │          │        │      │4.受理詐騙通報警示簡便格式│收或不宜執行沒收│
│8）     │          │23,123元至右列人│              │          │        │      │  表（見偵字第256 號卷第  │拾，追徵其價額。│
│        │          │頭帳戶          │              │          │        │      │  585 頁）                │                │
│        │          │                │              │          │        │      │5.扣案銀行存摺、提款卡之照│                │
│        │          │                │              │          │        │      │  片（見偵字第30024 號卷第│                │
│        │          │                │              │          │        │      │  39-45頁）               │                │
│        │          │                │              │          │        │      │6.監視器翻拍照片（見偵字第│                │
│        │          │                │              │          │        │      │  32593號卷第93-98頁）    │                │
│        │          │                │              │          │        │      │7.詐欺車手甲○○提領情形及│                │
│        │          │                │              │          │        │      │  照片（見17906 號卷第33  │                │
│        │          │                │              │          │        │      │  -44 頁                  │                │
│        │          │                │              │          │        │      │8.第一銀行客戶基本資料、歷│                │
│        │          │                │              │          │        │      │  史交易明細表（見偵字第  │                │
│        │          │                │              │          │        │      │  256號卷第563-565頁）    │                │
│        │          │                │              │          │        │      │9.LINE對話紀錄翻拍照片（見│                │
│        │          │                │              │          │        │      │  偵字第32593 號卷第107-12│                │
│        │          │                │              │          │        │      │  3頁）                   │                │
├────┼─────┼────────┼───────┼─────┼────┼───┼─────────────┼────────┤
│17      │林怡玲    │告訴人於108 年9 │第一銀行007-70│108 年9 月│29,987元│甲○○│1.證人即被告訴人林怡玲於警│甲○○犯三人以上│
│（即臺灣│（提告）  │月11日晚間8 時54│000000000     │11日晚間10│/599元  │      │  詢時之證述（見偵字第256 │共同詐欺取財罪，│
│新北地方│          │分許接獲詐騙集團│戶名：李忠憲  │時13分許/ │        │      │  號卷第589-591頁）       │處有期徒刑壹年貳│
│檢察署  │          │假冒101 原創工作│              │台北市士林│        │      │2.新北市政府警察局板橋分局│月。扣案之華碩手│
│108 年度│          │人員佯稱因駭客入│              │區中正路  │        │      │  搜索扣押筆錄暨扣押物品目│機（含不明門號  │
│偵字第  │          │侵而誤下訂單，要│              │266 號    │        │      │  錄表（見偵字第30024 號卷│SIM 卡壹張）壹支│
│17218 號│          │求依指示操作自動├───────┼─────┼────┼───┤  第29 -35頁）            │沒收；未扣案之犯│
│、第    │          │櫃員機轉帳，告訴│京城銀行054-04│109年9月11│29,985元│甲○○│3.內政部警政署反詐騙案件紀│罪所得新臺幣壹仟│
│17906 號│          │人因此陷於錯誤，│0000000000    │日晚間9時 │/599元  │      │  錄表（見偵字第256 號卷第│壹佰玖拾捌元沒收│
│移送併辦│          │依其指示從台新國│              │30分許/臺 │        │      │  587 頁）                │，於全部或一部不│
│附表編號│          │際商業銀行帳戶匯│              │北市士林區│        │      │4.受理詐騙通報警示簡便格式│能沒收或不宜執行│
│7）     │          │款29,987元至右列│              │中正路    │        │      │  表（見偵字第256 號卷第  │沒收拾，追徵其價│
│        │          │第一銀行人頭帳戶│              │337、329、│        │      │  593 頁）                │額。            │
│        │          │，匯款29,985元至│              │233、301、│        │      │5.扣案銀行存摺、提款卡之照│                │
│        │          │右示京城銀行人頭│              │324號     │        │      │  片（見偵字第30024 號卷第│                │
│        │          │帳戶            │              │          │        │      │  39-45頁）               │                │
│        │          │                │              │          │        │      │6.監視器翻拍照片（見偵字第│                │
│        │          │                │              │          │        │      │  32593號卷第93-98頁）    │                │
│        │          │                │              │          │        │      │7.詐欺車手甲○○提領情形及│                │
│        │          │                │              │          │        │      │  照片（見17906 號卷第33  │                │
│        │          │                │              │          │        │      │  -44 頁                  │                │
│        │          │                │              │          │        │      │8.第一銀行客戶基本資料、歷│                │
│        │          │                │              │          │        │      │  史交易明細表（見偵字第  │                │
│        │          │                │              │          │        │      │  256號卷第563-565頁）    │                │
│        │          │                │              │          │        │      │9.京城銀行客戶存提紀錄單（│                │
│        │          │                │              │          │        │      │  見偵字第17906 號卷第49頁│                │
│        │          │                │              │          │        │      │  ）                      │                │
│        │          │                │              │          │        │      │10.LINE 對話紀錄翻拍照片（│                │
│        │          │                │              │          │        │      │  見偵字第32593 號卷第107 │                │
│        │          │                │              │          │        │      │  -123頁）                │                │
├────┼─────┼────────┼───────┼─────┼────┼───┼─────────────┼────────┤
│18      │癸○○    │告訴人於108 年9 │台灣銀行004-08│108 年9 月│64,093元│甲○○│1.證人即告訴人癸○○於警詢│甲○○犯三人以上│
│（即臺灣│（提告）  │月5 日晚間6 時2 │0000000000    │5 日晚間7 │/ 1,281 │      │  時之證述（見偵字第256號 │共同詐欺取財罪，│
│新北地方│          │分許接獲詐欺集團│戶名：龍玉貞  │時15分許/ │元      │      │  卷第445-446頁）         │處有期徒刑壹年肆│
│檢察署  │          │成員以電話佯稱是│              │新北市板橋│        │      │2.新北市政府警察局板橋分局│月。扣案之華碩手│
│109 年度│          │網路拍賣衣芙日系│              │區四川路一│        │      │  搜索扣押筆錄暨扣押物品目│機（含不明門號  │
│少連偵字│          │，誤將普通會員變│              │段104 號  │        │      │  錄表（見偵字第30024 號卷│SIM 卡壹張）壹支│
│第88號移│          │更為超級會員，要│              │          │        │      │  第29 -35頁）            │沒收；未扣案之犯│
│送併辦附│          │求告訴人解除超級├───────┼─────┼────┼───┤3.內政部警政署反詐騙案件紀│罪所得新臺幣肆仟│
│表編號5 │          │會員資格，否則每│中國信託銀行  │108 年9 月│77,970元│甲○○│  錄表（見偵字第256 號卷第│捌佰零肆元沒收，│
│）      │          │月將扣款，並詢問│000-0000000000│5 日晚間7 │/1,559元│      │  401 頁）                │於全部或一部不能│
│        │          │告訴人郵局金融卡│79            │時56分許/ │        │      │4.受理詐騙通報警示簡便格式│沒收或不宜執行沒│
│        │          │背面電話，稱要將│戶名：朱家齊  │新北市板橋│        │      │  表（見偵字第256 號卷第  │收拾，追徵其價額│
│        │          │人資料及扣款資料│              │區縣民大道│        │      │  341、405、447 頁）      │。              │
│        │          │送給郵局，嗣佯稱│              │一段288 號│        │      │5.扣案銀行存摺、提款卡之照│                │
│        │          │為郵局人員致電予│              │1 樓﹑2 樓│        │      │  片（見偵字第30024 號卷第│                │
│        │          │被害人，問是否要│              │          │        │      │  39-45頁）               │                │
│        │          │取消超級會員合約├───────┼─────┼────┼───┤6.監視器翻拍照片（見偵字第│                │
│        │          │，告訴人因此陷於│中國信託銀行  │108 年9 月│98,246元│      │  32593號卷第93-98頁）    │                │
│        │          │錯誤，依其指示以│000-0000000000│5 日晚間7 │/1,964元│甲○○│7.交易明細表（見偵字第256 │                │
│        │          │現金存款及從中華│17            │時6 分許  │        │      │  號卷第433頁）           │                │
│        │          │郵政帳戶、中國信│戶名：徐晟凱  │/ 新北市板│        │      │9.中國信託銀行交易明細表（│                │
│        │          │託銀行帳戶匯款至│              │橋區中山路│        │      │  見偵字第256號卷第397頁）│                │
│        │          │右示中國信託商業│              │一段22號  │        │      │10.臺灣銀行、中華郵政存摺 │                │
│        │          │銀行人頭帳戶（戶│              │          │        │      │   封面暨內頁交易明細（見 │                │
│        │          │名朱家齊）），從│              │          │        │      │   少連偵字第88號卷第101-1│                │
│        │          │台灣銀行帳戶匯款│              │          │        │      │   03頁）                 │                │
│        │          │至右示中國信託銀│              │          │        │      │11.臺灣銀行歷史交易清單（ │                │
│        │          │行人頭帳戶（戶名│              │          │        │      │   見偵字第256號卷第339頁 │                │
│        │          │徐晟凱）        │              │          │        │      │   ）                     │                │
│        │          │                │              │          │        │      │12.LINE 對話紀錄翻拍照片（│                │
│        │          │                │              │          │        │      │  見偵字第32593 號卷第107 │                │
│        │          │                │              │          │        │      │  -123頁）                │                │
│        │          │                │              │          │        │      │                          │                │
├────┼─────┼────────┼───────┼─────┼────┼───┼─────────────┼────────┤
│19      │Ｄ○○    │告訴人於108 年9 │中國信託銀行  │108 年9 月│99,989元│甲○○│1.證人即告訴人Ｄ○○於警詢│甲○○犯三人以上│
│（即臺灣│（提告）  │月11日晚間6 時9 │000-0000000000│11日晚間6 │/1,999元│      │  時之證述（見偵字第256號 │共同詐欺取財罪，│
│新北地方│          │分許接獲詐騙集團│77            │時13分許/ │        │      │  卷第527-528頁）         │處有期徒刑壹年肆│
│檢察署  │          │假冒購物網站客服│戶名：陳靖惟  │台北市士林│        │      │2.新北市政府警察局板橋分局│月。扣案之華碩手│
│108 年度│          │人員，佯稱操作錯│              │區中正路  │        │      │  搜索扣押筆錄暨扣押物品目│機（含不明門號  │
│偵字第  │          │誤，要求依指示操│              │307 號    │        │      │  錄表（見偵字第30024 號卷│SIM 卡壹張）壹支│
│17218 號│          │作自動櫃員機轉帳│              │          │        │      │  第29 -35頁）            │沒收；未扣案之犯│
│、第    │          │，告訴人因此陷於│              │          │        │      │3.內政部警政署反詐騙案件紀│罪所得新臺幣壹仟│
│17906 號│          │錯誤，依其指示從│              │          │        │      │  錄表（見偵字第256 號卷第│玖佰玖拾玖元沒收│
│移送併辦│          │中國信託銀行帳戶│              │          │        │      │  525 頁）                │，於全部或一部不│
│附表編號│          │99,989元至右列人│              │          │        │      │4.受理詐騙通報警示簡便格式│能沒收或不宜執行│
│13）    │          │頭帳戶          │              │          │        │      │  表（見偵字第256 號卷第  │沒收拾，追徵其價│
│        │          │                │              │          │        │      │  523 頁）                │額。            │
│        │          │                │              │          │        │      │5.扣案銀行存摺、提款卡之照│                │
│        │          │                │              │          │        │      │  片（見偵字第30024 號卷第│                │
│        │          │                │              │          │        │      │  39-45頁）               │                │
│        │          │                │              │          │        │      │6.監視器翻拍照片（見偵字第│                │
│        │          │                │              │          │        │      │  32593號卷第93-98頁）    │                │
│        │          │                │              │          │        │      │7.中國信託銀行警示帳戶提款│                │
│        │          │                │              │          │        │      │  明細（見偵字第17218 號卷│                │
│        │          │                │              │          │        │      │  第43頁）                │                │
│        │          │                │              │          │        │      │8.詐欺車手甲○○提領情形及│                │
│        │          │                │              │          │        │      │  照片（見17906 號卷第33  │                │
│        │          │                │              │          │        │      │  -44 頁）                │                │
│        │          │                │              │          │        │      │9.中國信託銀行存款交易明細│                │
│        │          │                │              │          │        │      │  表（見偵字第256號卷第   │                │
│        │          │                │              │          │        │      │  501頁）                 │                │
│        │          │                │              │          │        │      │10.LINE 對話紀錄翻拍照片（│                │
│        │          │                │              │          │        │      │  見偵字第32593 號卷第107 │                │
│        │          │                │              │          │        │      │  -123頁）                │                │
├────┼─────┼────────┼───────┼─────┼────┼───┼─────────────┼────────┤
│20      │宙○○    │告訴人於108 年9 │中國信託銀行  │108 年9 月│20,075元│甲○○│1.證人即告訴人宙○○於警詢│甲○○犯三人以上│
│（即臺灣│（提告）  │月11日晚間6 時27│000-0000000000│11日晚間6 │/401元  │      │  時之證述（見偵字第256號 │共同詐欺取財罪，│
│新北地方│          │分許因接獲詐騙集│77            │時56分許/ │        │      │  卷第519-521頁）         │處有期徒刑壹年貳│
│檢察署  │          │團假冒WHYAND 1/2│戶名：陳靖惟  │台北市士林│        │      │2.新北市政府警察局板橋分局│月。扣案之華碩手│
│108 年度│          │客服人員，佯稱操│              │區劍潭路21│        │      │  搜索扣押筆錄暨扣押物品目│機（含不明門號  │
│偵字第  │          │作錯誤造成連續扣│              │號        │        │      │  錄表（見偵字第30024 號卷│SIM 卡壹張）壹支│
│17218 號│          │款，要求依指示操│              │          │        │      │  第29 -35頁）            │沒收；未扣案之犯│
│、第    │          │作自動櫃員機轉帳│              │          │        │      │3.內政部警政署反詐騙案件紀│罪所得新臺幣肆佰│
│17906 號│          │，告訴人因此陷於│              │          │        │      │  錄表（見偵字第256 號卷第│零壹元沒收，於全│
│移送併辦│          │錯誤，，依其指示│              │          │        │      │  517 頁）                │部或一部不能沒收│
│附表編號│          │從中華郵政帳戶匯│              │          │        │      │4.受理詐騙通報警示簡便格式│或不宜執行沒收拾│
│2）     │          │款20,075元至右列│              │          │        │      │  表（見偵字第256 號卷第  │，追徵其價額。  │
│        │          │人頭帳戶        │              │          │        │      │  515 頁）                │                │
│        │          │                │              │          │        │      │5.扣案銀行存摺、提款卡之照│                │
│        │          │                │              │          │        │      │  片（見偵字第30024 號卷第│                │
│        │          │                │              │          │        │      │  39-45頁）               │                │
│        │          │                │              │          │        │      │6.監視器翻拍照片（見偵字第│                │
│        │          │                │              │          │        │      │  32593號卷第93-98頁）    │                │
│        │          │                │              │          │        │      │7.中國信託銀行警示帳戶及車│                │
│        │          │                │              │          │        │      │  手提款資料（見偵字第    │                │
│        │          │                │              │          │        │      │  17218號卷第47頁）       │                │
│        │          │                │              │          │        │      │8.中國信託銀行警示帳戶提款│                │
│        │          │                │              │          │        │      │  明細（見偵字第17218 號卷│                │
│        │          │                │              │          │        │      │  第43頁）                │                │
│        │          │                │              │          │        │      │8.中國信託銀行存款交易明細│                │
│        │          │                │              │          │        │      │  表（見偵字第256號卷第   │                │
│        │          │                │              │          │        │      │  501頁）                 │                │
│        │          │                │              │          │        │      │10.LINE 對話紀錄翻拍照片（│                │
│        │          │                │              │          │        │      │  見偵字第32593 號卷第107 │                │
│        │          │                │              │          │        │      │  -123頁）                │                │
├────┼─────┼────────┼───────┼─────┼────┼───┼─────────────┼────────┤
│21      │酉○○    │告訴人於108 年9 │中國信託銀行  │108 年9 月│23,911元│甲○○│1.證人即告訴人酉○○於警詢│甲○○犯三人以上│
│（即臺灣│（提告）  │月11日晚間6 時23│000-0000000000│11日晚間6 │/478元  │      │  時之證述（見偵字第256號 │共同詐欺取財罪，│
│新北地方│          │分許接獲詐騙集團│54            │時40分許/ │        │      │  卷第367-368頁）         │處有期徒刑壹年貳│
│檢察署  │          │假冒拍賣網站人員│戶名：陳官平  │台北市士林│        │      │2.新北市政府警察局板橋分局│月。扣案之華碩手│
│108 年度│          │，佯稱因工作疏失│              │區基河路1 │        │      │  搜索扣押筆錄暨扣押物品目│機（含不明門號  │
│偵字第  │          │將重複扣款，要協│              │號        │        │      │  錄表（見偵字第30024 號卷│SIM 卡壹張）壹支│
│17218 號│          │助取消設定，隨後│              │          │        │      │  第29 -35頁）            │沒收；未扣案之犯│
│、第    │          │又假冒玉山商業銀│              │          │        │      │3.內政部警政署反詐騙案件紀│罪所得新臺幣肆佰│
│17906 號│          │行客服要求前往操│              │          │        │      │  錄表（見偵字第256 號卷第│柒拾捌元沒收，於│
│移送併辦│          │作自動櫃員機，告│              │          │        │      │  365 頁）                │全部或一部不能沒│
│附表編號│          │訴人因此陷於錯誤│              │          │        │      │4.受理詐騙通報警示簡便格式│收或不宜執行沒收│
│15）    │          │，並依其指示從台│              │          │        │      │  表（見偵字第256 號卷第  │拾，追徵其價額。│
│        │          │新銀行帳戶匯款至│              │          │        │      │  371 頁）                │                │
│        │          │右列人頭帳戶    │              │          │        │      │5.扣案銀行存摺、提款卡之照│                │
│        │          │                │              │          │        │      │  片（見偵字第30024 號卷第│                │
│        │          │                │              │          │        │      │  39-45頁）               │                │
│        │          │                │              │          │        │      │6.監視器翻拍照片（見偵字第│                │
│        │          │                │              │          │        │      │  32593號卷第93-98頁）    │                │
│        │          │                │              │          │        │      │7.詐欺車手甲○○提領情形及│                │
│        │          │                │              │          │        │      │  照片（見17906 號卷第33  │                │
│        │          │                │              │          │        │      │  -44 頁                  │                │
│        │          │                │              │          │        │      │8.中國信託銀行存款交易明細│                │
│        │          │                │              │          │        │      │  （見偵字第256號卷第393頁│                │
│        │          │                │              │          │        │      │  ）                      │                │
│        │          │                │              │          │        │      │9.LINE對話紀錄翻拍照片（見│                │
│        │          │                │              │          │        │      │  偵字第32593 號卷第107-12│                │
│        │          │                │              │          │        │      │  3頁）                   │                │
├────┼─────┼────────┼───────┼─────┼────┼───┼─────────────┼────────┤
│22      │巳○○    │告訴人於108 年9 │中國信託銀行  │108 年9 月│87,974元│甲○○│1.證人即告訴人巳○○於警詢│甲○○犯三人以上│
│（即臺灣│（提告）  │月11日晚間4 時34│000-0000000000│11日晚間4 │/1,759元│      │  時之證述（見偵字第256號 │共同詐欺取財罪，│
│新北地方│          │分許接獲詐騙集團│54            │時44分許/ │        │      │  卷第375-377頁）         │處有期徒刑壹年貳│
│檢察署  │          │假冒購物網站客服│戶名：陳官平  │台北市士林│        │      │2.新北市政府警察局板橋分局│月。扣案之華碩手│
│108 年度│          │人員，佯稱駭客入│              │區中正路  │        │      │  搜索扣押筆錄暨扣押物品目│機（含不明門號  │
│偵字第  │          │侵被重複下訂單，│              │220 號    │        │      │  錄表（見偵字第30024 號卷│SIM 卡壹張）壹支│
│17218 號│          │隨後又假冒第一銀│              │          │        │      │  第29 -35頁）            │沒收；未扣案之犯│
│、第    │          │行客服人員，要求│              │          │        │      │3.內政部警政署反詐騙案件紀│罪所得新臺幣壹仟│
│17906 號│          │依指示操作自動櫃│              │          │        │      │  錄表（見偵字第256 號卷第│柒佰伍拾玖元沒收│
│移送併辦│          │員機取消扣款，告│              │          │        │      │  373 頁）                │，於全部或一部不│
│附表編號│          │訴人因此陷於錯誤│              │          │        │      │4.受理詐騙通報警示簡便格式│能沒收或不宜執行│
│14）    │          │，依其指示從第一│              │          │        │      │  表（見偵字第256 號卷第  │沒收拾，追徵其價│
│        │          │銀行帳戶匯款    │              │          │        │      │  379 頁）                │額。            │
│        │          │87,974元至右列人│              │          │        │      │5.扣案銀行存摺、提款卡之照│                │
│        │          │頭帳戶          │              │          │        │      │  片（見偵字第30024 號卷第│                │
│        │          │                │              │          │        │      │  39-45頁）               │                │
│        │          │                │              │          │        │      │6.監視器翻拍照片（見偵字第│                │
│        │          │                │              │          │        │      │  32593號卷第93-98頁）    │                │
│        │          │                │              │          │        │      │7.詐欺車手甲○○提領情形及│                │
│        │          │                │              │          │        │      │  照片（見17906 號卷第33  │                │
│        │          │                │              │          │        │      │  -44 頁                  │                │
│        │          │                │              │          │        │      │8.中國信託銀行存款交易明細│                │
│        │          │                │              │          │        │      │  （見偵字第256號卷第393頁│                │
│        │          │                │              │          │        │      │  ）                      │                │
│        │          │                │              │          │        │      │9.LINE對話紀錄翻拍照片（見│                │
│        │          │                │              │          │        │      │  偵字第32593 號卷第107-12│                │
│        │          │                │              │          │        │      │  3頁）                   │                │
├────┼─────┼────────┼───────┼─────┼────┼───┼─────────────┼────────┤
│23      │Ｂ○○    │告訴人於108 年9 │中華郵政700   │108 年9 月│29,985元│天○○│1.證人即告訴人Ｂ○○於警詢│天○○犯三人以上│
│        │（提告）  │月26日晚間7 時3 │-0000000000   │26日晚間7 │/599元  │      │  時之證述（見偵字第35375 │共同詐欺取財罪，│
│        │          │分許接獲自稱    │9755戶名:邱   │時3 分許  │        │      │  號卷第77-78頁）         │處有期徒刑壹年貳│
│        │          │PChome拍賣的客服│詠傑          │/ 新北市板│        │      │2.新北市政府警察局板橋分局│月。扣案之手機（│
│        │          │來電，稱其有收到│              │橋區南雅南│        │      │  搜索扣押筆錄暨扣押物品目│含門號○九○七六│
│        │          │公文要退款先前被│              │路1 段123 │        │      │  錄表（見偵字第30965 號卷│○八○八九號SIM │
│        │          │詐騙款項，會通知│              │號        │        │      │  第39-45頁）             │卡壹張）壹支沒收│
│        │          │銀行協助退款，接│              │          │        │      │3.內政部警政署反詐騙案件紀│；未扣案之犯罪所│
│        │          │著就假冒玉山銀行│              │          │        │      │  錄表（見偵字第35375 號卷│得新臺幣伍佰玖拾│
│        │          │客服撥打電話給被│              │          │        │      │  第75頁）                │玖元沒收，於全部│
│        │          │害人，致告訴人誤│              │          │        │      │4.受理詐騙通報警示簡便格式│或一部不能沒收或│
│        │          │信至自動櫃員機操│              │          │        │      │  表（見偵字第35375 號卷第│不宜執行沒收拾，│
│        │          │作匯款29,985元至│              │          │        │      │  23頁）                  │追徵其價額。    │
│        │          │右示人頭帳戶    │              │          │        │      │5.被告天○○提領時地暨自動│                │
│        │          │                │              │          │        │      │  櫃員機畫面一覽表（見偵字│                │
│        │          │                │              │          │        │      │  第35375號卷第9頁）      │                │
│        │          │                │              │          │        │      │6.監視錄影畫面翻拍照片（見│                │
│        │          │                │              │          │        │      │  偵字第30965 號卷第87-88 │                │
│        │          │                │              │          │        │      │  頁、偵字第5700號卷第99  │                │
│        │          │                │              │          │        │      │  -101頁 ）               │                │
│        │          │                │              │          │        │      │7.LINE對話紀錄翻拍照片（見│                │
│        │          │                │              │          │        │      │  偵字第30965 號卷第107-15│                │
│        │          │                │              │          │        │      │  1頁）                   │                │
├────┼─────┼────────┼───────┼─────┼────┼───┼─────────────┼────────┤
│24      │辛○○    │告訴人於108 年9 │中華郵政700-02│100 年9 月│49,989元│天○○│1.證人即告訴人辛○○於警詢│天○○犯三人以上│
│（即臺灣│（提告）  │月26日晚間7 時4 │000000000000  │26日晚間7 │/999元  │      │  時之證述（見偵字第35375 │共同詐欺取財罪，│
│新北地方│          │分許接獲自稱雅聞│戶名:邱詠傑   │時3 分許/ │        │      │  號卷第81-83頁）         │處有期徒刑壹年貳│
│檢察署  │          │網拍之客服人員表│              │新北市板橋│        │      │2.新北市政府警察局板橋分局│月。扣案之手機（│
│109 年度│          │示因公司設定錯誤│              │區南雅南路│        │      │  搜索扣押筆錄暨扣押物品目│含門號○九○七六│
│偵字第  │          │，故要告訴人與銀│              │1 段123 號│        │      │  錄表（見偵字第30965 號卷│○八○八九號SIM │
│5700號移│          │行端透過線上轉帳├───────┼─────┼────┤      │  第39-45頁）             │卡壹張）壹支沒收│
│送併辦）│          │方式解除非應付款│中國信託822-12│109年9月26│49,987元│      │3.內政部警政署反詐騙案件紀│；未扣案之犯罪所│
│        │          │項，之後告訴人隨│0000000000號帳│日晚間7時3│/999元  │      │  錄表（見偵字第35375 號卷│得新臺幣壹仟玖佰│
│        │          │即接到自稱富邦銀│戶            │分許/新北 │        │      │  第79頁）                │玖拾捌元沒收，於│
│        │          │行之客服人員來電│              │市板橋區南│        │      │4.受理詐騙通報警示簡便格式│全部或一部不能沒│
│        │          │並在線上操作，告│              │亞南路1段 │        │      │  表（見偵字第35375 號卷第│收或不宜執行沒收│
│        │          │訴人因此陷於錯誤│              │123號     │        │      │  25頁、偵字第30965 號卷第│拾，追徵其價額。│
│        │          │，匯款49,989元至│              │          │        │      │  81-82頁）               │                │
│        │          │右列中華郵政人頭│              │          │        │      │5.被告天○○提領時地暨自動│                │
│        │          │帳戶，匯款49,987│              │          │        │      │  櫃員機畫面一覽表（見偵字│                │
│        │          │元至右列中國信託│              │          │        │      │  第35375號卷第9頁）      │                │
│        │          │帳號            │              │          │        │      │6.監視錄影畫面翻拍照片（見│                │
│        │          │                │              │          │        │      │  偵字第30965 號卷第87-88 │                │
│        │          │                │              │          │        │      │  頁、偵字第5700號卷第99  │                │
│        │          │                │              │          │        │      │  -101頁 ）               │                │
│        │          │                │              │          │        │      │7.LINE對話紀錄翻拍照片（見│                │
│        │          │                │              │          │        │      │  偵字第30965 號卷第107-15│                │
│        │          │                │              │          │        │      │  1頁）                   │                │
│        │          │                │              │          │        │      │8.天○○犯罪時地一覽表（見│                │
│        │          │                │              │          │        │      │  偵字第5700號卷第9頁）   │                │
│        │          │                │              │          │        │      │ .網路交易明細及銀行存摺內│                │
│        │          │                │              │          │        │      │  頁交易明細（見偵字第5700│                │
│        │          │                │              │          │        │      │  號卷第68-74頁）         │                │
│        │          │                │              │          │        │      │9.中國信託銀行交易明細（偵│                │
│        │          │                │              │          │        │      │  字第5700號卷第95-97頁） │                │
│        │          │                │              │          │        │      │                          │                │
├────┼─────┼────────┼───────┼─────┼────┼───┼─────────────┼────────┤
│25      │丑○○    │告訴人於108 年9 │元大銀行806-20│108 年9 月│112,864 │天○○│1.證人即被害人丑○○於警  │天○○犯三人以上│
│        │（提告）  │月7 晚間8 時40分│000000000000  │27日晚間  │元/2,257│      │  詢之證述（見偵字第      │共同詐欺取財罪，│
│        │          │許接獲自稱「MKUP│戶名：洪千惠  │8 時44分  │元      │      │  35375號第87-90頁）      │處有期徒刑壹年肆│
│        │          │美咖」美妝店的員│              │許/新北市 │        │      │2.新北市政府警察局板橋分  │月。扣案之手機（│
│        │          │工將帳戶資料設定│              │新莊區中正│        │      │  搜索扣押筆錄暨扣押物品  │含門號○九○七六│
│        │          │為每個月扣款供應│              │路891 之  │        │      │  錄表（見偵字第30965 號  │○八○八九號SIM │
│        │          │商的帳戶，要協助│              │43號      │        │      │  第39 -45頁）            │卡壹張）壹支沒收│
│        │          │取消，隨後又假冒│              │          │        │      │3.內政部警政署反詐騙案件  │；未扣案之犯罪所│
│        │          │台新銀行客服要求│              │          │        │      │  錄表（見偵字第35375 號  │得新臺幣貳仟貳佰│
│        │          │前往操作自動櫃員│              │          │        │      │  第85頁）                │伍拾柒元沒收，於│
│        │          │機，告訴人因此陷│              │          │        │      │4.受理詐騙通報警示簡便格  │全部或一部不能沒│
│        │          │於錯誤，匯款    │              │          │        │      │  表（見偵字第35375 號卷  │收或不宜執行沒收│
│        │          │112,864 元至右列│              │          │        │      │  13頁）                  │拾，追徵其價額。│
│        │          │人頭帳戶        │              │          │        │      │5.跟監取簿手畫面（見偵字  │                │
│        │          │                │              │          │        │      │  32690號卷第29頁）       │                │
│        │          │                │              │          │        │      │5.被告天○○提領時地暨自  │                │
│        │          │                │              │          │        │      │  櫃員機畫面一覽表（見偵  │                │
│        │          │                │              │          │        │      │  第35375號卷第9頁）      │                │
│        │          │                │              │          │        │      │7.LINE對話紀錄翻拍照片（見│                │
│        │          │                │              │          │        │      │  偵字第30965 號卷第10-151│                │
│        │          │                │              │          │        │      │  頁）                    │                │
│        │          │                │              │          │        │      │8.警示帳戶財經監控照片（  │                │
│        │          │                │              │          │        │      │  偵字第35375 號卷第29頁  │                │
│        │          │                │              │          │        │      │  ）                      │                │
│        │          │                │              │          │        │      │9.跟監車手照片（見偵字第  │                │
│        │          │                │              │          │        │      │  35375號卷第31頁）       │                │
│        │          │                │              │          │        │      │                          │                │
├────┼─────┼────────┼───────┼─────┼────┼───┼─────────────┼────────┤
│26      │翁翊庭    │告訴人於108 年9 │中國信託帳號  │108年9月26│10,000元│天○○│1.證人即告訴人翁翊庭於警詢│天○○犯三人以上│
│（即臺灣│（提告）  │月26日晚間6 時許│0000000000號帳│日晚間7時 │/200元  │      │  時之證述（見偵字第5700號│共同詐欺取財罪，│
│新北地方│          │接獲詐欺集團成員│戶            │22分/新北 │        │      │  卷第19-20頁）           │處有期徒刑壹年貳│
│檢察署  │          │假冒合作金庫客服│              │市板橋區南│        │      │2.內政部警政署反詐騙案件紀│月。扣案之手機（│
│109 年度│          │人員，撥打電話予│              │雅南路1段 │        │      │  錄表（見偵字第5700號卷第│含門號○九○七六│
│偵字第  │          │被害人，向其佯稱│              │123號南雅 │        │      │  51 -52頁）              │○八○八九號SIM │
│5700號追│          │因網路購物，重複│              │郵局之行動│        │      │3.被告天○○提領時地暨自動│卡壹張）壹支沒收│
│加起訴附│          │扣款，需至自動櫃│              │櫃員機    │        │      │  櫃員機畫面一覽表（見偵字│；未扣案之犯罪所│
│表編號1 │          │員機操作解除扣款│              │          │        │      │  第33575 號卷第9 頁）    │得新臺幣貳佰元沒│
│）      │          │云云，致告訴人陷│              │          │        │      │4.監視錄影畫面翻拍照片（見│收，於全部或一部│
│        │          │於錯誤，依指示匯│              │          │        │      │  偵字第30965 號卷第88頁、│不能沒收或不宜執│
│        │          │款10,000元至右列│              │          │        │      │  偵字第307-88頁、偵字第57│行沒收拾，追徵其│
│        │          │人頭帳戶        │              │          │        │      │  第99號卷）              │價額。          │
│        │          │                │              │          │        │      │5.LINE對話紀錄翻拍照片（見│                │
│        │          │                │              │          │        │      │  偵字第30965 號卷第107-15│                │
│        │          │                │              │          │        │      │  1頁）                   │                │
│        │          │                │              │          │        │      │6.中國信託銀行交易明細（見│                │
│        │          │                │              │          │        │      │  偵字第5700卷第57頁）    │                │
├────┼─────┼────────┼───────┼─────┼────┼───┼─────────────┼────────┤
│27      │王麗雅    │告訴人於詐欺集團│中華郵政帳號  │108 年9 月│109,000 │天○○│1.證人即告訴人王麗雅於警詢│天○○犯三人以上│
│（即臺灣│（提告）  │成員於108 年9 月│000000000000  │26日下午  │元/2,180│      │  時之證述（見偵字第5700號│共同詐欺取財罪，│
│新北地方│          │22日16時許，假冒│號帳戶        │4 時41分許│元      │      │  卷第25-44頁）           │處有期徒刑壹年肆│
│檢察署  │          │彰化銀行客服人員│              │/ 新北市板│        │      │2.內政部警政署反詐騙諮詢專│月。扣案之手機（│
│109 年度│          │，撥打電話予被害│              │橋區府中路│        │      │  線紀錄表（見偵字第5700號│含門號○九○七六│
│偵字第  │          │人，向其佯稱因網│              │21號台灣銀│        │      │  卷第75頁）              │○八○八九號SIM │
│5700號追│          │路購物，重複扣款│              │行橋分行之│        │      │3.被告天○○提領時地暨自動│卡壹張）壹支沒收│
│加起訴附│          │，需至自動櫃員機│              │自動櫃員機│        │      │  櫃員機畫面一覽表（見偵字│；未扣案之犯罪所│
│表編號2 │          │操作解除扣款云云│              │          │        │      │  第35375號卷第9頁）      │得新臺幣貳仟壹佰│
│）      │          │，致告訴人陷於錯│              │          │        │      │4.監視錄影畫面翻拍照片（見│捌拾元沒收，於全│
│        │          │誤，依指示匯款  │              │          │        │      │  偵字第30965 號卷第87-88 │部或一部不能沒收│
│        │          │109,000 元至右列│              │          │        │      │  頁、偵字第5700號卷第99  │或不宜執行沒收拾│
│        │          │人頭帳戶        │              │          │        │      │  -101頁 ）               │，追徵其價額。  │
│        │          │                │              │          │        │      │5.LINE對話紀錄翻拍照片（見│                │
│        │          │                │              │          │        │      │  偵字第32593號卷第107-123│                │
│        │          │                │              │          │        │      │  頁、偵字第30965號卷第107│                │
│        │          │                │              │          │        │      │  -151頁）                │                │
│        │          │                │              │          │        │      │6.交易明細（見偵字第5700號│                │
│        │          │                │              │          │        │      │  卷第82頁）              │                │
├────┼─────┼────────┼───────┼─────┼────┼───┼─────────────┼────────┤
│28      │王芝婷    │詐欺集團成員於  │中國信託帳號  │108 年9 月│60,000元│天○○│1.證人即告訴人王芝婷於警詢│天○○犯三人以上│
│（即臺灣│（提告）  │108 年9 月26日下│0000000000號  │26日下午  │/1,200元│      │  時之證述（見偵字第5700號│共同詐欺取財罪，│
│新北地方│          │午4 時29分許，假│帳戶          │5 時24分許│        │      │  卷第45-47頁）           │處有期徒刑壹年貳│
│檢察署  │          │冒富邦銀行客服人│              │/ 新北市板│        │      │2.內政部警政署反詐騙案件紀│月。扣案之手機（│
│109 年度│          │員，撥打電話予告│              │橋區府中路│        │      │  錄表（見偵字第5700號卷第│含門號○九○七六│
│偵字第  │          │訴人，向其佯稱因│              │16號郵局之│        │      │  83頁）                  │○八○八九號SIM │
│5700號追│          │其帳戶遭監管，需│              │自動櫃員機│        │      │3.被告天○○提領時地暨自動│卡壹張）壹支沒收│
│加起訴附│          │至自動櫃員機依指│              │          │        │      │  櫃員機畫面一覽表（見偵字│；未扣案之犯罪所│
│表編號3 │          │示操作云云，致告│              │          │        │      │  第35375號卷第9頁）      │得新臺幣壹仟貳佰│
│）      │          │訴人陷於錯誤，依│              │          │        │      │4.監視錄影畫面翻拍照片（見│元沒收，於全部或│
│        │          │指示匯款60,000元│              │          │        │      │  偵字第30965 號卷第87-88 │一部不能沒收或不│
│        │          │至右列人頭帳戶  │              │          │        │      │  頁、偵字第5700號卷第99  │宜執行沒收拾，追│
│        │          │                │              │          │        │      │  -101頁 ）               │徵其價額。      │
│        │          │                │              │          │        │      │5.LINE對話紀錄翻拍照片（見│                │
│        │          │                │              │          │        │      │  偵字第32593號卷第107-123│                │
│        │          │                │              │          │        │      │  頁、偵字第30965號卷第107│                │
│        │          │                │              │          │        │      │  -151頁）                │                │
│        │          │                │              │          │        │      │6.交易明細（見偵字第5700號│                │
│        │          │                │              │          │        │      │  卷第91頁）              │                │
├────┼─────┼────────┼───────┼─────┼────┼───┼─────────────┼────────┤
│29      │Ｍ○（提告│告訴人於108 年9 │台新銀行812   │108 年9 月│150,000 │地○○│1.證人即告訴人Ｍ○於警詢時│地○○犯三人以上│
│        │）        │月11日中午12時29│-0000000000000│11日中午  │元/3,000│      │  之證述（見偵字第32689號 │共同詐欺取財罪，│
│        │          │分許接獲詐騙集團│3戶名:江郁屏  │1212分許/ │元      │      │  卷第31-33頁）           │處有期徒刑壹年肆│
│        │          │佯裝為告訴人之孫│              │新北市三重│        │      │2.臺北市政府警察局刑事警察│月。扣案之三星廠│
│        │          │子向告訴人借款，│              │區重新路1 │        │      │  大隊搜索扣押筆錄、扣押物│牌黑色手機（含門│
│        │          │告訴人因此陷於錯│              │段52號    │        │      │  品目錄表（見偵字第30025 │號○九二六一九六│
│        │          │誤，依其指示臨櫃│              │          │        │      │  號卷第55-59 頁          │一三三號SIM 卡壹│
│        │          │匯款150,000 元至│              │          │        │      │3.內政部警政署反詐騙諮詢專│張）壹支沒收。  │
│        │          │右列人頭帳戶    │              │          │        │      │  線紀錄表（見偵字第32689 │                │
│        │          │                │              │          │        │      │  號卷第29頁）            │                │
│        │          │                │              │          │        │      │4.受理詐騙通報警示簡便格式│                │
│        │          │                │              │          │        │      │  表（見偵字第32689 號卷第│                │
│        │          │                │              │          │        │      │  37-38頁）               │                │
│        │          │                │              │          │        │      │5.車手盜領一覽表（見偵字第│                │
│        │          │                │              │          │        │      │  32689號卷第15頁）       │                │
│        │          │                │              │          │        │      │6.匯款申請書（見偵字第3268│                │
│        │          │                │              │          │        │      │  9 號卷第35頁）          │                │
│        │          │                │              │          │        │      │                          │                │
│        │          │                │              │          │        │      │                          │                │
│        │          │                │              │          │        │      │                          │                │
│        │          │                │              │          │        │      │                          │                │
│        │          │                │              │          │        │      │                          │                │
│        │          │                │              │          │        │      │                          │                │
│        │          │                │              │          │        │      │                          │                │
├────┼─────┼────────┼───────┼─────┼────┼───┼─────────────┼────────┤
│30      │Ｌ○○    │告訴人於108 年9 │中國信託商業  │108 年9 月│55,000元│Ｇ○○│1.證人即告訴人Ｌ○○於警詢│Ｇ○○犯三人以上│
│        │（提告）  │月3 日晚間7 時許│銀行帳號5545  │3 日晚間7 │（為警查│      │  時之證述（見偵字第256號 │共同詐欺取財罪，│
│        │          │佯裝為CHOYER客服│00000000號帳  │時15分許/ │獲後，配│      │  卷第638頁）             │處有期徒刑壹年貳│
│        │          │人員向被害人佯稱│戶            │臺北市大同│合員警提│      │2.新北市政府警察局板橋分局│月。扣案之手機（│
│        │          │網站遭駭客侵入造│              │區酒泉街25│領該帳戶│      │  搜索扣押筆錄、扣押物品目│含門號○九八五○│
│        │          │成有多筆訂單，要│              │號之統一超│內6,000 │      │  錄表（見偵字第31427 號卷│九○九八六號SIM │
│        │          │求告訴人依指示操│              │商自動提款│元之贓款│      │  第27-31頁）             │卡壹張）壹支沒收│
│        │          │作網路銀行，致告│              │機        │）      │      │3.內政部警政署反詐騙諮詢專│。              │
│        │          │訴人陷於錯誤，匯│              │          │        │      │  線紀錄表（見偵字第256 號│                │
│        │          │款6 萬1,062 元至│              │          │        │      │  卷第635 頁）            │                │
│        │          │右列人頭帳戶    │              │          │        │      │4.受理詐騙通報警示簡便格式│                │
│        │          │                │              │          │        │      │  表（見偵字第256 號卷第  │                │
│        │          │                │              │          │        │      │  639 頁）                │                │
│        │          │                │              │          │        │      │5.現場模擬照片及扣案物翻拍│                │
│        │          │                │              │          │        │      │  照片（見偵字第3147號卷第│                │
│        │          │                │              │          │        │      │  45-46頁）               │                │
│        │          │                │              │          │        │      │6.LINE對話紀錄翻拍照片（見│                │
│        │          │                │              │          │        │      │  偵字第31427號卷第47-48頁│                │
│        │          │                │              │          │        │      │  ）                      │                │
│        │          │                │              │          │        │      │7.中國信託銀行存款交易明細│                │
│        │          │                │              │          │        │      │（見本院原訴字卷一第315頁 │                │
│        │          │                │              │          │        │      │ ）                       │                │
└────┴─────┴────────┴───────┴─────┴────┴───┴─────────────┴────────┘
 
 附表二
┌────┬───┬────┬───────────┬───┬───────┬───┬───┬───┬────────┐
│編號    │被害人│詐欺時間│詐欺手法              │被害人│警示帳戶      │提款時│提領金│提領車│另案經他法院判處│
│        │      │        │                      │匯款日│              │、地  │額    │手    │之案號及主文    │
│        │      │        │                      │期    │              │      │（新臺│      │                │
│        │      │        │                      │      │              │      │幣）  │      │                │
├────┼───┼────┼───────────┼───┼───────┼───┼───┼───┼────────┤
│1       │玄○○│108年9月│報案人於108年9月4日接 │108年9│中華郵政      │108/09│29,986│甲○○│臺灣臺北地方法院│
│        │      │4日     │獲不明來電，對方謊稱可│月4日 │000-000000000 │台北市│元    │      │108 年度審訴字第│
│        │      │20時06分│退還報案人日前遭詐騙款│20時06│337868        │中山區│      │      │1375號/ 甲○○犯│
│        │      │        │項，報案人即依對方指示│分    │戶名:李旭振   │民權西│      │      │三人以上共同詐欺│
│        │      │        │操作ATM ，導致匯款至對│      │              │路22號│      │      │取財罪，處有期徒│
│        │      │        │方指定帳戶，事後始發覺│      │              │      │      │      │刑壹年壹月。    │
│        │      │        │遭受詐騙，故向警方報案│      │              │      │      │      │                │
│        │      │        │。                    │      │              │      │      │      │                │
├────┼───┼────┼───────────┼───┼───────┼───┼───┼───┼────────┤
│2       │丙○○│108年9月│報案人接獲假(忘記名稱)│108年9│中華郵政      │108/09│64,106│甲○○│臺灣臺北地方法院│
│        │      │4日     │店家來電，說因工作人員│月4日 │000-000000000 │台北市│元    │      │108 年度審訴字第│
│        │      │21時16分│疏失誤設為分期約定轉帳│21時16│37868         │中山區│      │      │1375號/ 甲○○犯│
│        │      │        │，將被連續扣繳12個月，│分    │戶名:李旭振   │民權西│      │      │三人以上共同詐欺│
│        │      │        │要協助取消設定並通知星│      │              │路22號│      │      │取財罪，處有期徒│
│        │      │        │展銀行協助處理，隨後接│      │              │      │      │      │刑壹年貳月。    │
│        │      │        │到星展銀行電話要求操作│      │              │      │      │      │                │
│        │      │        │網路ATM，並依其指示網 │      │              │      │      │      │                │
│        │      │        │路轉帳至上述帳戶，因發│      │              │      │      │      │                │
│        │      │        │現遭詐騙，進線報案。  │      │              │      │      │      │                │
├────┼───┼────┼───────────┼───┼───────┼───┼───┼───┼────────┤
│3       │Ｉ○○│108年9月│報案人接獲假冒101原創 │108年9│上海銀行      │108/09│99,986│甲○○│臺灣臺北地方法院│
│        │      │6日     │網購人員，佯稱因疏失而│月6日 │000-0000000000│台北市│元    │      │108 年度審訴字第│
│        │      │18時45分│造成扣款，要求被害人操│18時45│7828          │松山區│      │      │1375號/ 甲○○犯│
│        │      │        │作ATM取消扣款，被害人 │分    │戶名：張蕙蘭  │八德路│      │      │三人以上共同詐欺│
│        │      │        │便依其指示從台灣銀行帳│      │              │四段  │      │      │取財罪，處有期徒│
│        │      │        │號「000000000000」匯款│      │              │626號 │      │      │刑壹年參月。    │
│        │      │        │至詐欺集團提供的上海銀│      │              │      │      │      │                │
│        │      │        │行帳號「00000000000000│      │              │      │      │      │                │
│        │      │        │」帳戶                │      │              │      │      │      │                │
├────┼───┼────┼───────────┼───┼───────┼───┼───┼───┼────────┤
│4       │庚○○│108年9月│被害人庚○○報案指稱遭│108年9│中國信託銀行  │108/09│59,976│甲○○│臺灣臺北地方法院│
│        │      │6日20時 │詐騙損失新臺幣(下同)5 │月6日 │000-0000000000│台北市│元    │      │108 年度審訴字第│
│        │      │43分    │萬9,976元，因接獲詐騙 │20時43│45戶名：洪郁雯│松山區│      │      │1375號/ 甲○○犯│
│        │      │        │集團假冒101原創工作人 │分    │              │南京東│      │      │三人以上共同詐欺│
│        │      │        │員佯稱因工作疏失多扣款│      │              │路五段│      │      │取財罪，處有期徒│
│        │      │        │，要協助取消交易，隨後│      │              │161號 │      │      │刑壹年貳月。    │
│        │      │        │又假華南銀行客服要求前│      │              │      │      │      │                │
│        │      │        │往操作ATM，並依其指示 │      │              │      │      │      │                │
│        │      │        │從華南銀行帳號「      │      │              │      │      │      │                │
│        │      │        │000000000000」及中華郵│      │              │      │      │      │                │
│        │      │        │政帳號「00000000000000│      │              │      │      │      │                │
│        │      │        │」匯款至詐欺集團提供的│      │              │      │      │      │                │
│        │      │        │中國信託商業銀行帳號「│      │              │      │      │      │                │
│        │      │        │000000000000」        │      │              │      │      │      │                │
├────┼───┼────┼───────────┼───┼───────┼───┼───┼───┼────────┤
│5       │Ｊ○○│108年9月│據被害人Ｊ○○報案指稱│108年9│中國信託銀行  │108/09│59,987│甲○○│臺灣臺北地方法院│
│        │      │6日     │遭詐騙損失新臺幣(下同 │月6日 │000-0000000000│台北市│元    │      │108 年度審訴字第│
│        │      │20時43分│)5萬9,987元，因接獲詐 │20時43│45戶名：洪郁雯│松山區│      │      │1375號/ 甲○○犯│
│        │      │        │騙集團假冒衣芙拍賣工作│分    │              │南京東│      │      │三人以上共同詐欺│
│        │      │        │人員，並佯稱因駭客入侵│      │              │路五段│      │      │取財罪，處有期徒│
│        │      │        │導致將連續扣款，要協助│      │              │125號 │      │      │刑壹年貳月。    │
│        │      │        │取消扣款，隨後又假冒第│      │              │      │      │      │                │
│        │      │        │一銀行客服要求前往操作│      │              │      │      │      │                │
│        │      │        │ATM，並依其指示從第一 │      │              │      │      │      │                │
│        │      │        │銀行帳號「00000000000 │      │              │      │      │      │                │
│        │      │        │」匯款及存款至詐欺集團│      │              │      │      │      │                │
│        │      │        │提供的中國信託商業銀行│      │              │      │      │      │                │
│        │      │        │帳號「000000000000」  │      │              │      │      │      │                │
├────┼───┼────┼───────────┼───┼───────┼───┼───┼───┼────────┤
│6       │未○○│108年9月│被害人未○○報案指稱，│108年9│中華郵政      │108/09│10,000│地○○│臺灣基隆地方法院│
│（即臺灣│      │16日    │遭詐騙損失新臺幣10萬元│月16日│000-0000000000│新北市│元    │      │109 年度金訴字第│
│基隆地方│      │11時50分│，因接獲詐騙集團佯裝為│11時50│105           │板橋區│      │      │95號/ 地○○三人│
│檢察署  │      │        │被害人之親友向被害人借│分    │戶名:巫國暉   │漢生東│      │      │以上共同犯詐欺取│
│109 年度│      │        │款，被害人便依其指示臨│      │              │路171 │      │      │財罪，處有期徒刑│
│少連偵字│      │        │櫃匯款至詐欺集團提供的│      │              │號    │      │      │壹年。扣案之黑色│
│第21號移│      │        │中華郵政帳號「        │      │              │      │      │      │三星手機壹支（序│
│送併辦附│      │        │000-00000000000000」帳│      │              │      │      │      │號00000000000000│
│表編號1 │      │        │戶                    │      │              │      │      │      │5號）門號0000000│
│、臺灣新│      │        │                      │      │              │      │      │      │133號SIM卡壹張均│
│北地方檢│      │        │                      │      │              │      │      │      │沒收。未扣案之犯│
│察署109 │      │        │                      │      │              │      │      │      │罪所得新臺幣參仟│
│年度偵字│      │        │                      │      │              │      │      │      │元沒收，於全部或│
│第793 號│      │        │                      │      │              │      │      │      │一部不能沒收或不│
│移送併辦│      │        │                      │      │              │      │      │      │宜執行沒收時，追│
│）      │      │        │                      │      │              │      │      │      │徵其價額        │
│        │      │        │                      │      │              │      │      │      │。              │
│        │      │        │                      │      │              │      │      │      │                │
├────┼───┼────┼───────────┼───┼───────┼───┼───┼───┼────────┤
│7       │亥○○│108年9月│被害人亥○○報案指稱，│108年9│玉山銀行      │108/09│15,000│地○○│臺灣基隆地方法院│
│（即臺灣│      │17日    │遭詐騙損失新臺幣15萬元│月17日│000-0000000000│新北市│元    │      │109 年度金訴字第│
│基隆地方│      │11時00分│，因接獲詐騙集團佯裝為│11時00│276           │三重區│      │      │95號/ 地○○三人│
│檢察署  │      │        │被害人之親友向被害人借│分    │戶名:黃瑜哲   │重新路│      │      │以上共同犯詐欺取│
│109 年度│      │        │款，被害人便依其指從櫃│      │              │四段65│      │      │財罪，處有期徒刑│
│少連偵字│      │        │匯款至詐欺集團提供的玉│      │              │號    │      │      │壹年。扣案之黑色│
│第21號移│      │        │山銀行帳號「          │      │              │      │      │      │三星手機壹支（序│
│送併辦附│      │        │000-0000000000000」帳 │      │              │      │      │      │號00000000000000│
│表編號2 │      │        │戶                    │      │              │      │      │      │5 號）門號092619│
│）      │      │        │                      │      │              │      │      │      │6133號SIM卡壹張 │
│        │      │        │                      │      │              │      │      │      │均沒收。未扣案之│
│        │      │        │                      │      │              │      │      │      │犯罪所得新臺幣參│
│        │      │        │                      │      │              │      │      │      │仟元沒收，於全部│
│        │      │        │                      │      │              │      │      │      │或一部不能沒收或│
│        │      │        │                      │      │              │      │      │      │不宜執行沒收時，│
│        │      │        │                      │      │              │      │      │      │追徵其價額。    │
│        │      │        │                      │      │              │      │      │      │                │
│        │      │        │                      │      │              │      │      │      │                │
├────┼───┼────┼───────────┼───┼───────┼───┼───┼───┼────────┤
│8       │Ｋ○○│108年9月│被害人Ｋ○○報案指稱遭│108年9│中華郵政      │108/09│15,000│天○○│臺灣臺北地方法院│
│        │      │23日    │詐騙損失新臺幣(下同)1 │月23日│000-0000000000│台北市│元    │      │109年度訴字第145│
│        │      │17時51分│萬5,000元，因接獲詐騙 │17時51│8058          │萬華區│      │      │號、第146號、第 │
│        │      │        │集團假冒網購人員佯稱因│分    │戶名:吳信惠   │桂林路│      │      │197號/天○○犯三│
│        │      │        │疏失而造成扣款，要求被│      │              │51號  │      │      │人以上共同詐欺取│
│        │      │        │害人操作ATM取消扣款， │      │              │      │      │      │財罪，處有期徒刑│
│        │      │        │被害人便依其指示從中華│      │              │      │      │      │壹年貳月。      │
│        │      │        │郵政帳號「            │      │              │      │      │      │                │
│        │      │        │00000000000000」匯款至│      │              │      │      │      │                │
│        │      │        │詐欺集團提供的中華郵政│      │              │      │      │      │                │
│        │      │        │帳號「00000000000000」│      │              │      │      │      │                │
│        │      │        │帳戶                  │      │              │      │      │      │                │
├────┼───┼────┼───────────┼───┼───────┼───┼───┼───┼────────┤
│9       │申○○│108年9月│報案人接獲假賣家名稱、│108年9│合作金庫      │108/09│29,987│天○○│臺灣臺北地方法院│
│        │      │23日    │衣芙.店家來電，說因工 │月23日│000-0000000000│台北市│元    │      │109年度訴字第145│
│        │      │22時38分│作人員疏失誤設為分期約│22時38│632           │中山區│      │      │號、第146號、第 │
│        │      │        │定轉帳.將連續扣款.要協│分    │戶名:林婉峨   │民權西│      │      │197號/天○○犯三│
│        │      │        │助取消設定並通知銀行協│      │              │路48號│      │      │人以上共同詐欺取│
│        │      │        │助處理，隨後接到銀行電│      │              │      │      │      │財罪，處有期徒刑│
│        │      │        │話要求前往操作提款機，│      │              │      │      │      │壹年貳月。      │
│        │      │        │並依其指示前往匯款至合│      │              │      │      │      │                │
│        │      │        │作金庫「000-0000000000│      │              │      │      │      │                │
│        │      │        │632」帳戶             │      │              │      │      │      │                │
│        │      │        │                      │      │              │      │      │      │                │
└────┴───┴────┴───────────┴───┴───────┴───┴───┴───┴────────┘